臺灣高等法院刑事判決　　　　　　　99年度上更(一)字第23號
上　訴　人
即　被　告　陳麗芬
上列上訴人因偽造文書案件，不服臺灣桃園地方法院97年度訴字
第1094號，中華民國98年4月15日第一審判決（起訴案號：臺灣
桃園地方法院檢察署96年度偵字第27403號、97年度偵字第20639
號），提起上訴，本院判決如下：
    主  文
原判決關於陳麗芬行使偽造私文書暨定應執行刑部分均撤銷。
陳麗芬共同行使偽造私文書，足以生損害於公眾及他人，累犯，
共伍拾壹罪，所處之刑、減得之刑、應沒收之物如附表編號10-1
2、15-18、20、22、24-26、32、35-39、41、42、47、49、51-5
4、56、60-63、65-69、71-85所示；又共同行使偽造私文書，足
以生損害於公眾及他人，累犯，共柒罪，所處之刑、應沒收之物
如附表編號95、97、98、101、104、107、108所示；應執行有期
徒刑陸年，如易科罰金，以新台幣壹仟元折算壹日，應沒收之物
如附表編號10-12、15-18、20、22、24-26、32、35-39、41、42
、47、49、51-54、56、60-63、65-69、71-85、95、97、98、10
1、104、107、108所示。
    事  實
一、陳麗芬前因詐欺案件，經台灣板橋地方法院以86年度自字第
    6 號判決判處有期徒刑4 月，並經臺灣高等法院以86年度上
    易字第5987號判決駁回上訴確定；復因誣告案件，經台灣板
    橋地方法院以86年度易字第5144號判決判處有期徒刑6 月，
    並經臺灣高等法院以88年度上易字第2674號判決駁回上訴確
    定；又因偽造文書案件，經台灣板橋該院以88年度訴緝字第
    63號判決判處有期徒刑4 月，並經臺灣高等法院以88年度上
    訴字第2219號判決駁回上訴確定；上開三罪經臺灣高等法院
    以90年度聲字第1180號裁定定應執行有期徒刑1 年確定。另
    因偽造文書案件，經台灣台北地方法院以88年度訴字第1610
    號判決判處有期徒刑4 月，並經臺灣高等法院以89年度上訴
    字第637 號判決及最高法院以90年度台上字第61號判決分別
    駁回上訴確定；再因偽造文書案件，經臺灣士林地方法院以
    88年度訴字第384 號判決判處有期徒刑10月，並經臺灣高等
    法院以89年度上訴字第1552號判決及最高法院以89年度台上
    字第7866號判決先後駁回上訴確定；上開二罪經臺灣高等法
    院以90年度聲字第1427號裁定定其應執行刑為有期徒刑1 年
    1 月確定，並與首開三罪所定應執行刑一年接續執行，於民
    國91年12月1日執行完畢（就附表一編號10至87部分構成累
    犯）。又其於93年間因犯偽造私文書罪、贓物罪，經臺灣板
    橋地方法院於94年10月12日以94年度簡字第1535號分別判處
    有期徒刑5月、3月確定；又於同年間因犯洗錢等罪，經臺灣
    板橋地方法院於95年2月17日以94年度簡字第1795號判處有
    期徒刑6月確定；嗣上開各有期徒刑經分別減刑為有期徒刑2
    月15日、1月15日、3月，並定應執行刑為有期徒刑6月，甫
    於96年11月10日執行完畢（96年11月11日-96年11月14日為
    侵占遺失物罪罰金銀元1200元易服勞役之期間）。又其於93
    年間因詐欺罪，經台灣高等法院於96年9月28日以96年度上
    易字第1703號判處有期徒刑1年，減為有期徒刑6月確定，於
    97 年3月27日易科罰金執行完畢。再於96年間因犯幫助詐欺
    罪，經原審於96年12月31日以96年度壢簡字第1980號判處有
    期徒刑6月，減為有期徒刑3月確定，甫於97年7月23日易科
    罰金執行完畢（就附表一編號95-109部分構成累犯）。詎不
    知悛悔，分別為下列行為：
（一）陳麗芬與王寶得共同基於意圖為自己不法所有、行使偽造
      私文書、行使偽、變造特種文書之犯意聯絡，由陳麗芬在
      台北縣及桃園縣等地區之便利商店影印機前，撿取他人影
      印後丟棄或遺留之國民身分證或健保卡等證件影本，或綽
      號「小王」之人所交付之他人國民身分證或健保卡等證件
      影本，再由渠等將取得之證件影本利用打字等方式偽造、
      變造成完整之證件影本，再於附表編號10-87所示之時間
      、地點（門市通訊行或電信公司門市或分支機構），由其
      本人或王寶得或其二人共同持附表編號10-87所示被害人
      之偽造、變造證件影本，並在行動電話門號服務申請書申
      請人欄內偽簽如附表編號10-87所示被害人之署押，以傳
      真或郵寄之方式，向附表編號10-87所示之電信公司申請
      如附表編號10-87所示之行動電話門號及申配優惠行動電
      話，致附表編號10-87所示之電信公司及門市通訊行誤信
      上開門號均係本人或本人同意申請，因此陷於錯誤而交付
      上開門號之SIM 卡及如附表編號10-87所示搭配之行動電
      話予陳麗芬、王寶得，致生損害於附表編號10-87所示之
      被害人與電信公司、門市通訊行或電信公司門市或分支機
      構及國家對於電信監察及管理之正確性。
（二）陳麗芬於96年11月15日因罰金易服勞役期滿出監後仍不知
      悔改，復於97年間不詳日期，在不詳地點拾獲如附表編號
      95-101、103-109所示變造之身分證，竟與徐嘉偉（經本
      院判處有期徒刑1年6月確定）、陳憲忠（經原審判處有期
      徒刑2年6月確定）共同基於意圖為自己不法之所有及行使
      偽造私文書、冒用他人身分使用行使變造國民身份證之犯
      意，陳麗芬要求徐嘉偉幫其接聽電信公司及通訊行之電話
      ，徐嘉偉應允之，於附表編號95-109所示之時間，至桃園
      縣大溪鎮○○路31號之「創造奇機通訊行」，向店員蕭婉
      鈴冒稱己為「陳姿卉」，匡稱己為附表編號95-109所示被
      害人之親友或鄰居，受託至該通訊行申辦門號，渠等在行
      動電話門號服務申請書申請人欄內，或由陳麗芬或由店員
      蕭婉鈴偽簽如附表編號95-101、103-109所示被害人之署
      押，並檢附上開變造之身分證影本，向如附表編號95-109
      所示之電信公司申請附表編號95-109所示之行動電話門號
      及申配優惠行動電話，蕭婉鈴明知陳麗芬所攜之證件均為
      身分證影本，又非身分證上照片所示之本人前來申辦，甚
      至其亦以陳麗芬所攜之身分證影本向若干電信公司查詢得
      知若干身分證影本上所示之人已不得申辦門號，陳麗芬實
      可疑為冒偽申辦，仍為己之業績，本於幫助詐欺及幫助行
      使偽造私文書、幫助行使變造國民身份證之犯意（蕭婉鈴
      之犯行未據起訴），為陳麗芬等人向電信公司申辦門號及
      行動電話，致附表編號95-109所示之電信公司誤信上開門
      號均係本人或本人同意申請，因此陷於錯誤而交付上開門
      號之SIM卡及附表編號95-109所示搭配之行動電話予陳麗
      芬等人，致生損害於附表編號95-109所示之被害人、電信
      公司、通訊行及國家對於電信監察及管理之正確性。嗣因
      「創造奇機通訊行」負責人陳俊憲發現其店員蕭婉鈴所經
      辦之上開多支門號均為同一人幫其他多人申辦，乃自行到
      其中一被冒名申辦門號之被害人鄭子威所留帳單地址察看
      ，發現根本無該地址，乃知受騙，遂通知警方先行到場埋
      伏，而於97年9月20日中午12時15分許，陳麗芬至上址「
      創造奇機通訊行」，欲領取以「林柏緯」名義申請之行動
      電話門號時，為警當場查獲，扣得行動電話1支（三星廠
      牌、型號為ICAB8EC6）及內插之亞太電信SIM卡（門號為
      0000000000號）1張。警方再又帶同陳麗芬至其現居地中
      壢市○○路40號4樓，扣得徐嘉偉健保卡1張及陳麗芬冒用
      「林秀春」名義所訂立房屋租賃契約書2份（該部分行使
      偽造私文書之犯行，未據起訴）。
二、案經內政部警政署電信警察第一中隊以國家通訊委員會名義
    告發及桃園縣政府警察局大溪分局報告臺灣桃園地方法院檢
    察署檢察官偵查起訴。
    理  由
壹、審理範圍：
    本件由上訴人即被告陳麗芬對原判決不利被告陳麗芬判處有
    罪部分提起上訴，而被告陳麗芬被訴如附表編號1-9部分，
    公訴不受理，被訴如附表編號88-94部分無罪，對被告有利
    判決部分，檢察官並未提起上訴，是上開二部分，業於原審
    確定。嗣本院前審（98年度上訴字第3100號）就被告上訴部
    分，以被告上訴不合法駁回上訴，被告上訴最高法院，經最
    高法院以98年度台上字第7857號就被告被訴行使偽造私文書
    部分撤銷發回本院審理，被告被訴詐欺得利（二罪）部分，
    因不得提起第三審上訴，經最高法院駁回上訴，是本件審理
    範圍為被告被訴如附表所示編號10-87及編號95-109行使偽
    造私文書罪部分。
貳、證據能力：
一、查本件證人徐嘉偉、陳俊憲、蕭婉鈴於另案（即原審98年訴
    緝字第45號）以證人身分所為證述，係向法官所為之陳述，
    自有證據能力。
二、按被告以外之人於偵查中向檢察官所為之陳述，除顯有不可
    信之情況者外，得為證據，刑事訴訟法第159條之1第2項定
    有明文。證人蕭婉鈴於97年10月3日偵查中所為之陳述，係
    檢察官依法訊問，並經具結（見20639號偵查卷第172頁），
    復無其他事證足資認定其等於檢察官訊問時有違法取供情事
    ，並無何特別不可信之情況，是依上開規定有證據能力，而
    得作為本案之證據。
三、另本件認定事實所引用之卷內其餘卷證資料，並無證據證明
    係公務員違背法定程序所取得，且卷內之文書證據，亦無刑
    事訴訟法第159條之4之顯有不可信之情況與不得作為證據之
    情形，則依刑事訴訟法第159條之5之規定，本件認定事實所
    引用之所有文書證據，均有證據能力。
參、實體部分：
一、上訴人即被告陳麗芬於本院審理期日經合法傳喚無正當理由
    不到庭，惟據其於本院99年4月12日準備程序期日辯稱：伊
    簽名的部分是女姓被害人的部分，剩下男姓被害人部分是王
    寶得簽的，不是伊簽名的，伊不知道王寶得去簽男的；又伊
    只有簽威寶部分，其他是蕭婉鈴店家自己去簽的云云。
二、惟查：
（一）被告陳麗芬於原審97年11月4日原審法官訊問時自承本案
      起訴書事實一（一）都是伊和王寶得做的等語（見原審
      卷第38頁）；98年1月8日、98年3月18日準備程序期日對
      於起訴書之犯罪事實為認罪之表示（見原審卷第80頁、第
      284頁）。
（二）附表編號10-87部分：
  １、被告陳麗芬於96年5月15日警詢時自承：伊於95年12月初
      （詳細日期忘記了）上手機拍賣網站，經與中華電信人員
      聯繫，申辦開通後中華電信人員將門號SIM卡以宅配方式
      寄至王寶得指定之地址，因伊與王寶得未居住該址，所以
      會先電話詢問中華電信人員貨物編號及收貨人姓名，後由
      伊或王寶得前去桃園縣平鎮市台灣台配通取貨；當時持他
      人證件申辦門號時是與王寶得共同申請；申請門號之用途
      有些門號及手機是本人使用，有些是免費送給他人使用，
      還有些搭配手機拿去變賣；伊與王寶得有約定所得金額每
      人各分一半；伊與王寶得是一同去超商拿取印不完整的身
      分影本，回來之後偽造身分證，伊則負責與電信公司聯絡
      ，然後再去冒名申請門號，所得不法金錢共同花用，綽號
      小王則提供偽造身分證，給我與王寶得，他則賺取搭配手
      機等語（電信警察隊偵查卷宗第8-20頁）。
  ２、卷附內政部警政署刑事警察局將詮邦實業有限公司、大鴻
      通信廣場中古機回收買賣契約書5張、讓渡書4張送請鑑定
      結果：送鑑中古機回收買賣契約及讓渡書上，計有可資比
      對指紋14枚（編號1至14）：（一）編號1-6、9-13指紋中
      ，3、4指紋為同一手指指紋，1、2、5、6、9 、10、11、
      12、13指紋，為另一手指紋，依序與本局檔存王寶得指紋
      卡之右拇指、左拇指指紋相符。（二）編號7、8、14指紋
      ，依序與本局檔存陳麗芬（53年10月19日生）指紋卡之右
      拇指、右拇指、左拇指指紋相符，有內政部警政署刑事警
      察局96年6月23日刑紋字第0960091807號鑑驗書及附件（
      見電信警察隊偵查卷宗第370-373頁），益證被告陳麗芬
      與王寶得共同犯罪之事實。
（三）附表編號95-109部分：
  １、被告陳麗芬於97年9月20日警詢時自承；伊有以劉月鳳、
      陳立洋、劉姵君、黃百辰、李偉民、徐月嬌、陳玉銘、曹
      明利、邱怡蘋、林柏緯、張玉枝等人之名義申辦行動電話
      門號及手機，再持他們被變造之身分證及健保卡影本申辦
      ，伊都向店員說伊叫陳姿卉等語（見97年度2063 9號偵查
      卷第11、12 頁）；於原審羈押訊問時自承：我承認於9月
      1-20日之間都陸陸續續到大溪鎮○○路通訊行持變造之身
      分證、健保卡申請行動電話，詐取SIM卡及手機等語（見
      原審97年度聲羈字第700號卷第20頁）。
  ２、證人蕭婉鈴於97年10月3日偵查中證稱：伊從97年4月8日
      至97年9月22日在創造奇蹟通訊行任職，被告陳麗芳有拿
      影印證件向我們申辦手機及門號，手機都是陳麗芬來領取
      ；陳麗芬最後一次辦林柏緯以證件影本來辦，當時老闆堅
      持林柏緯來拿手機，但林柏緯一直不肯出面領取，後來老
      闆打給陳小姐（即被告）來拿手機，然後老闆就報警把陳
      小姐抓起來等語（見20639號偵查卷第170、171頁），亦
      與被告於偵查中自白：9月初時伊拿了一份影本過去通訊
      行，後來陸續伊再拿其他證件影本去該通訊行辦手機門號
      等語相符（見2063 9號偵查卷第181頁）。
  ３、證人徐嘉偉於其被訴行使偽造私文書案件經通緝到案於原
      審98年訴緝字第45號案件審理時以證人身分證稱：伊是向
      陳麗芬應徵工作認識，工作內容是辦門號、換現金，陳麗
      芬有刊載在報紙上應徵，陳麗芬有叫伊去中壢市○○路40
      號4樓住，伊住該處時，負責接電信公司打來的徵信電話
      ，是陳麗芬叫伊接的，被告陳憲忠部分是伊陪他至上開手
      機店把手機賣掉等語（見原審98年度訴緝字第45號卷第93
      頁反面、第94頁）。
  ４、被告陳麗芬於上訴狀中辯稱：原審判決指被告是要前往創
      造通訊行領取林柏緯、盧志剛名義之手機，為警當場查獲
      ，既為警查獲，被告如何以林盧二人名義領取手機云云。
      經查，證人陳俊憲於原審98年度訴緝字第45號案件審理時
      證稱：陳麗芬還有最後一支手機沒有領取，所以警方就請
      我們配合，警方當天在店外埋伏，後來陳麗芬到店裡來，
      伊就打電話通知警方等語（見原審98年度訴緝字第45號第
      124頁），又參酌證人陳俊憲於偵查中提出自行書寫之手
      機損失清單內有記載：「志剛，手機預繳1500，G900未交
      ，柏緯，K810未交」（見20639號偵查卷第52頁），應認
      被告此部分詐欺取財部分犯行尚屬未遂。
（四）此外上開二部份之犯行，復有附表編號10-87、95-109所
      示申辦門號及搭配手機之申辦申請書及所附證件影本、輔
      大電店企業社負責人都怡良所提供網路銷貨日報表及貨運
      單據、遠寶通訊行門市店長張鈞祐所提供之吳詹富容、徐
      建連、盧駿榮、李重得之顧客基本資料表及貨運單據、內
      政部警政署刑事警察局96年6月23日刑紋字第096691807號
      鑑驗書及附件、張強霆所提供之被告二人在電腦網路上向
      其申辦門號之電腦聯絡紀錄列印資料及被告寄信之封面及
      張強霆暨門號及手機之貨運單、詮邦實業有限公司大鴻通
      信廣場所提供之手機買賣契約書、通易電信有限公司所提
      供之讓渡證書、各電信公司所提供被冒名申辦門號及手機
      之被害人出具之聲明書及切結書、蕭婉鈴提供之創造奇機
      通訊廣場企業社遭詐欺損失一覽表及門號申辦申請書暨所
      附被害人證件影本、原審函請威寶電信、遠傳電信、亞太
      電信、台哥大、和信電信、中華電信等公司呈報起訴書附
      表所示各門號有無搭配手機、手機型式及欠繳費用而經各
      該公司之回函暨附件在卷可稽。且有證人及被害人或其代
      理人李吳美珍、李銘洋、王志郎、林文龍、張明志、陳敬
      源、溫亦仟、吳佩霖、蔡依帆、蔡雨璇、甘曉瑩、吳詹富
      容、盧俊榮、李淑月、徐建連、陳明珠、陳德明、黃方瑜
      、劉中翰、鍾仁華、蔡政哲、都怡良、張鈞佑、陳俊榮、
      謝仁華、陳怡婷、華皇傑、郭德斌、張簡耀輝、陳淑玲、
      張強霆、王威、賴耀輝、張詠嘉、呂欣穎、洪洛穎、許傳
      勳、吳烈照、陳俊憲、蕭婉鈴於警詢供錄證詞在案，可資
      佐證。
（五）被告於偵查中及原審具狀辯稱：（1）在創造通訊行申辦
      之台灣大哥大與遠傳電信之聲請書內之簽名非伊所簽；
     （2）其所犯編號10-85號所示之犯行皆為95年間至96年3月
      間，所犯應為連續犯；（3）原判決以0000000000及000
      0000000號門號判處被告詐欺得利罪，惟附表編號26、27
      又另判行使偽造私文書罪云云。惟查：（1）按，共同正
      犯於其犯意聯絡範圍內，雖僅參與部分犯行之實施，仍應
      對其他共犯所分擔實施之犯行負全部事實之刑責；且共同
      正犯之意思聯絡，並不以數人間直接發生者為限，即有間
      接之聯絡者，亦包括在內（最高法院81年度台上字第6601
      號裁判要旨參照）。又按共同實施犯罪行為之人，在合同
      意思範圍以內，各自分擔犯罪行為之一部，相互利用他人
      之行為，以達其犯罪之目的者，即應對全部所發生之結果
      ，共同負責，最高法院83年度台上字第569號裁判要旨參
      照。經查，證人蕭婉鈴於原審98年度訴緝字第45 號審理
      時固証稱：陳俊豪、陳昶存、鄭子威、劉月鳳、劉姵君、
      張玉枝等人申請書上的名字是伊所簽等語（見原審98年度
      訴緝字第45號卷第129頁反面），惟查，上開聲請書之被
      害人身分證件均係由被告陳麗芬及同案共犯徐嘉偉、陳憲
      忠提供，是偽冒他人名義申辦詐欺取得行動電話，顯係被
      告陳麗芬與共犯徐嘉偉、陳憲忠等人之犯罪目的，縱上開
      申請書非被告陳麗芬親簽，被告徐嘉偉與陳麗芬、陳憲忠
      有分擔犯罪行為之一部，並相互利用他人之行為，被告陳
      麗芬自仍應負共同正犯罪責。（2）至被告上訴抗辯編號
      10- 85、95-109均係連續犯，想像競合犯云云，然刑法於
      95年7月1日施行後已廢除連續犯之規定，附表編號10-85
      、95- 109係95年9月29日以後所犯，自無連續犯之適用。
      另其餘雖屬同一日申辦之門號，但地點不同，自難認在地
      點上有密接性，仍應論以數罪，被告所辯並無足採。（3
      ）而附表編號26、27行使偽造私文書罪，原判決以000000
      0000及0000000000號門號判處被告詐欺得利罪，二者犯罪
      態樣不同，被害人不同，自屬另一犯罪，應分論併罰，被
      告所辯，尚有誤會。至被告上訴意旨聲請傳喚證人李念琛
      ，惟查，李念琛為附表編號3所示中壢環中東路特約店店
      員，附表編號3犯行部分業經原審諭知不受理確定，核已
      無傳喚到庭之必要，附此敘明。
（六）本件事證至為明確，被告之上開犯行洵堪認定。
三、論罪：
（一）按國民身分證及全民健康保險卡係由主管機關核發作為國
      人身分證明及使用醫療制度之用，屬於品行能力相類之證
      書，均係刑法第212條規定之特種文書。惟戶籍法第75條
      業於97年5月28日修正公布，並自同年5月30日生效施行，
      該條第1項規定「意圖供冒用身分使用，而偽造、變造國
      民身分證，足以生損害於公眾或他人者，處5年以下有期
      徒刑、拘役或科或併科新臺幣50萬元以下罰金」，其處罰
      並較刑法第212條規定為重，是戶籍法第75條之規定，係
      針對國民身分證之變造犯行予以特別明文規定，相較於刑
      法第212條係針對所有一般特種文書之偽造犯行為之處罰
      規定，戶籍法之規定應屬於特別規定，依特別法優於普通
      法及重法優於輕法之原則，應優先適用戶籍法之規定。又
      法規競合，係因其一個犯罪行為，同時有符合該構成要件
      之數個法規可適用，於行為時若無法規競合之情形，迨於
      行為後始制定較普通法處罰為重之特別法，依罪刑法定原
      則，自無適用行為後始制定之較重處罰之特別法之餘地（
      最高法院97年度台上第5114號裁判要旨參照）。是本件附
      表編號10-87之犯行，其犯罪時間在97年5月28日戶籍法修
      正公佈之前，無戶籍法之適用；附表編號95-109之犯行，
      犯罪時間在97年5月28日戶籍法修正後，則有戶籍法之適
      用。
（二）核被告陳麗芬為，關於附表編號10-87犯行部分，均係犯
      刑法第216條、第210條之行使偽造私文書罪、第216條、
      第212 條之行使偽造、變造特種文書罪、第339條第1項之
      詐欺取財罪（各罪情形詳如附表所示）；關於附表95-106
      、109犯行部分，均係犯刑法第216條、第210條之偽造私
      文書罪、戶籍法第75條第1項、第2項之行使變造國民身份
      證罪、第339條第1項之詐欺取財罪（各罪情形詳如附表所
      示）；關於附表107、108犯行部分，均係犯刑法第216條
      、第210條之行使偽造私文書罪、戶籍法第75條第1項、第
      2項之行使變造國民身份證罪、第339條第1項、第3項之詐
      欺取財未遂罪（各罪情形詳如附表所示）。公訴意旨就關
      於附表編號95-109部分認被告行使偽造國民身分證，應成
      立刑法第216條、第212之行使特種文書罪，容有誤會。
（三）被告偽造署押為偽造私文書之部分行為，偽造私文書之低
      度行為又為行使之高度行為所吸收，被告偽造或變造國民
      身份證或全民健康保險卡之低度行為又為行使之高度行為
      所吸收，均不另論罪。
（四）如事實欄一（一）即附表編號10-87部分之犯行，被告與
      王寶得、綽號小王之人間具有共同之犯意聯絡及行為分擔
      ，為共同正犯。如事實欄一（二）即附表編號95-109部分
      之犯行，被告與陳憲忠、徐嘉偉間具有共同之犯意聯絡及
      行為分擔，為共同正犯。
（五）被告所犯上開附表編號10-87、95-109各次中單次之行使
      偽造私文書、行使變造或偽造身分證或全民健康保險卡、
      詐欺取財各罪間，係以一行為同時觸犯之，為想像競合犯
      ，依刑法第55條，應從較重之行使偽造私文書罪處斷；又
      被告如附表編號11與14、12與13、18與19、20與21、22
      與23、26至31及34、32與33、38與40、42至46、47與48、
      49與50、54與55、56至59、63與64、69與70、84與86 、
      85與87、95與96、98至100、101至103、104至106及109各
      次皆係於同日，申辦同一電信公司之行動電話門號，爰認
      係以一行為犯之想像競合犯。至於被告上訴抗辯編號
      10-85、95-109均係連續犯，想像競合犯云云，然刑法於
      95年7月1日施行後已廢除連續犯之規定，附表編號10-85
      、95-109係95年9月29日以後所犯，自無連續犯之適用。
      另其餘雖屬同一日申辦之門號，但地點不同，自難認在地
      點上有密接性，仍可分開，刑法評價上，已具獨立性，仍
      應論以數罪，被告所辯並無足採。
（六）按行使偽造私文書、行使變造國民身分證等罪，本質上並
      非必然具有複次性，立法者亦無兼包含攝、聚多成一之擬
      制意思，社會通念尤難容忍一再違犯（最高法院97年度台
      上字第5716號裁判要旨參照）。被告於不同日、不同申辦
      地點，或以同一被冒用人名義於不同時、地，申辦不同或
      相同電信公司門號；或以不同被冒用人名義，申辦行動電
      話門號或帳戶，所行使文書名義人不同，侵害之法益亦各
      別，行為互殊，應予分論併罰（詳如附表所示）。
（七）被告陳麗芬有上開所述前科，甫分別於91年12月1日、96
      年11月10日、97年3月27日、97年7月23日執行完畢，有本
      院被告前案紀錄表1份在卷可稽，其於執行完畢5年內再犯
      本件各次犯行，均為累犯，均應依刑法第47條第1項第1款
      之規定加重其刑。
（八）又中華民國96年罪犯減刑條例於96年7月16日起施行，被
      告所犯如事實欄一（一）之各次犯行，均係於96年4月24
      日以前所犯，又非受逾有期徒刑1年6月刑之宣告，並無該
      條例不得減刑之情形，均應依該條例第2條第1項第3款減
      其刑期2分之1，就被告陳麗芬如事實欄一（一）所減得之
      刑與不應減刑之如事實欄一（二）之各宣告刑，定應執行
      刑，並定其應執行之刑。
（九）司法院於98年6月19日作成釋字第662號解釋，宣告原刑法
      第41條第2項（98年1月21日公佈，同年9月1日施行之刑法
      修正為第41條第8項），關於數罪併罰，數宣告刑均得易
      科罰金，而定應執行之刑逾六個月者，排除適用同條第一
      項得易科罰金之規定，自該解釋公布之日起失其效力。立
      法院並相應於98年12月15日三讀通過現行刑法第41條第8
      項之修正條文及增訂第九項、第十項規定數宣告刑均得易
      科罰金或易服社會勞動之相關規定。比較修正前後之易科
      罰金折算標準，以修正公布後之刑法規定，較有利於被告
      ，則應依刑法第2條第1項但書規定，適用修正後刑法第41
      條第1項前段、第8項之規定，諭知如易科罰金，以新台幣
      1000元折算一日。
四、原審對被告論罪科刑，固非無見。惟查：（一）原判決未及
    適用修正後刑法第41條第1項前段、第8項之規定；（二）附
    表編號95-109部分，同案被告徐嘉偉經通緝到案後，所述可
    認與被告陳麗芬及陳憲忠共同犯罪，原審未為認定，亦有未
    洽；（三）原審就附表編號95-109犯行部分，被告行使變造
    國民身分證之行為，論以刑法第216條、第212條行使偽造特
    種文書罪，而未以有特別法性質之戶籍法第75條第2項之行
    使偽造國民身分證罪論之，尚有未洽；（四）附表編號107
    、108犯行部分，應認被告尚未取得手機，原審認已詐得手
    機，亦有未洽。被告上訴意旨否認犯罪，為無理由，惟原判
    決既有上開可議之處，應由本院將原判決關於被告陳麗芬行
    使偽造私文書部分撤銷，其定應執行之刑亦失所附麗，併與
    撤銷。爰審酌被告陳麗芬之詐欺及偽造文書前科累累，被告
    之行為對於國家管控通信及其之監察造成嚴重漏洞、被告冒
    名申辦門號後撥打未支付之費用多寡、被告詐欺取得手機之
    價值、被告陳麗芬於犯事實欄一（一）之犯行已為警偵辦後
    竟不知收歛而再於出獄後即再犯事實欄一（二）之犯行、於
    原審曾經認罪之犯罪後之態度等一切情狀，分別量處如附表
    所示，並定其應執行之刑，並諭知如易科罰金，以新台幣壹
    仟元折算一日。被告犯行次數甚多，檢察官聲請宣告渠二人
    強制工作，然本件被告經定應執行刑後，刑期非輕，認無再
    宣告強制工作之必要。
五、沒收：被告在門號申請書上所偽造之署押，均應依刑法第
    219條宣告沒收；在門號申請書上所附身分證、健保卡上之
    變造之照片，則係渠所有，供渠犯罪所用之物，應依刑法第
    38條第1項第2款之規定宣告沒收；被告詐得之SIM卡及手機
    係渠等所有之犯罪所得之物，應依刑法第38條第1項第3款之
    規定宣告沒收（被告陳麗芬應沒收之物如附表編號10-12、
    15-18、20、22、24-26、32、35-39、41、42、47、49、51-
    54、56、60-63、65-69、71-85、95、97、98、101、104、
    107、108所示）。另本案扣得之插有0000000000門號SIM卡
    之行動電話1支，因該門號未在附表之列，未能證明與本件
    犯罪有關，扣案之徐嘉偉健保卡1張、偽造之房屋租賃契約
    書2份，亦與本案犯罪無關，均不諭知沒收。
六、台灣桃園地方法院檢察署99年度偵字第2991號移送併辦意旨
    ：被告陳麗芬意圖自己不法之所有，基於偽造文書及詐欺取
    財之犯意，於97年9月3日起至同年月22日止，與威寶電信股
    份有限公司員工姜明晞連絡，冒名陳姿卉、陳姿妤、陳許麗
    玉、陳俊豪、鄭子威等5人，偽造該5人署押於行動電話門號
    服務申請書，申辦0000000000等9號行動電話，與本案為事
    實上同一案件，請求併辦等語。惟查，本案被告被訴於97年
    9月3日犯罪部分（即附表92、93部分），業經原審諭知無罪
    確定，請求併辦關於申請門號0000000000（陳姿卉）、0000
    000000（陳姿卉）、0000000000（陳姿妤）、0000000000（
    陳姿妤）、000000000（陳許麗玉）、0000000000（陳俊豪
    ）、0000000000（陳俊豪）部分聲請日期均為97年9月3日，
    自無從與本案有事實上一罪之關係；另移送併辦關於申請門
    號0000000000（陳許麗玉）、0000000000（鄭子威）部分，
    聲請日期雖為97年9月4日、97年9月12日，與本案附表所示
    編號95、104相同，惟本案附表編號95、104 之申辦地點為
    創造奇蹟通訊廣場企業社，而移送併辦部分犯行，依卷附行
    動電話電話服務申請書，其承辦地點為威寶電信公司直銷處
    北一部，與本案並不相同，如前所述，在地點上並非密接，
    難認係一行為而犯之，本院自無從併與審理，應退回檢察官
    另行依法處理。
七、被告經合法傳喚，無正當理由不到庭，爰不待其陳述逕行判
    決。
據上論斷，應依刑事訴訟法第371條、第369條第1項前段、第364
條第1項、第299條第1項前段，戶籍法第75條第1項、第2項，刑
法第2條第1項但書、第28條、第216條、第210條、第212條、第
339條第1項、第3項、第55條、第47條、第51條第5款、第41條第
1項前段、第8項、第219條、第38條第1項第2款、第3款，中華民
國九十六年罪犯減刑條例第2條第1項第3款、第7條、第10條第1
項、第11條，刑法施行法第1條之1第1項、第2項前段，判決如主
文。
本案經檢察官壽勤偉到庭執行職務
中    華    民    國    100    年    1    月    20    日
                  刑事第六庭審判長法  官 邱同印
                                  法  官 何信慶
                                  法  官 吳淑惠
以上正本證明與原本無異。
如不服本判決，應於收受送達後10日內向本院提出上訴書狀，其
未敘述上訴之理由者並得於提起上訴後10日內向本院補提理由書
（均須按他造當事人之人數附繕本）「切勿逕送上級法院」。
                                  書記官 陳雅加
中    華    民    國   100    年    1     月    27    日
附錄：本案論罪科刑法條全文
戶籍法第75條
意圖供冒用身分使用，而偽造、變造國民身分證，足以生損害於
公眾或他人者，處 5 年以下有期徒刑、拘役或科或併科新臺幣
50 萬元以下罰金。
行使前項偽造、變造之國民身分證者，亦同。
將國民身分證交付他人，以供冒名使用，或冒用身分而使用他人
交付或遺失之國民身分證，足以生損害於公眾或他人者，處 3
年以下有期徒刑、拘役或科或併科新臺幣 30 萬元以下罰金。
刑法第216 條（行使偽造變造或登載不實之文書罪）
行使第二百十條至第二百十五條之文書者，依偽造、變造文書或
登載不實事項或使登載不實事項之規定處斷。
刑法第210 條（偽造變造私文書罪）
偽造、變造私文書，足以生損害於公眾或他人者，處五年以下有
期徒刑。
中華民國刑法第212條（偽造變造特種文書罪）
偽造、變造護照、旅券、免許證、特許證及關於品行、能力服務
或其他相類之證書、介紹書，足以生損害於公眾或他人者，處 1
年以下有期徒刑、拘役或 3 百元以下罰金。
刑法第339 條（普通詐欺罪）
意圖為自己或第三人不法之所有，以詐術使人將本人或第三人之
物交付者，處五年以下有期徒刑、拘役或科或併科一千元以下罰
金。
以前項方法得財產上不法之利益或使第三人得之者，亦同。
前二項之未遂犯罰之。
附表：
┌─┬────┬────┬───┬──────┬────┬─────┬───┬───┬────┬────┬─────┐
│編│申請時間│申請地點│被害人│申請電信公司│詐得之搭│在申請書上│申請書│詐得之│所犯法條│刑度    │應沒收之物│
│號│        │        │      ├───┬──┤配手機型│所附證件之│上之偽│通話費│        │        │          │
│  │        │        │      │詐得之│數量│號      │變造證件之│造被害│利益  │        │        │          │
│  │        │        │      │SIM 卡│    │        │情形      │人之署│      │        │        │          │
│  │        │        │      │門號  │    │        │          │押枚數│      │        │        │          │
├─┼────┼────┼───┼───┴──┼────┼─────┼───┼───┼────┼────┼─────┤
│1 │95/04/03│訊捷企業│孫玉盈│威寶電信公司│WIN-F868│身分證欄上│署名共│95年4 │        │原審諭知│          │
│  │        │社      │      ├───┬──┤        │「照片」、│一枚  │月至95│        │判決不受│          │
│  │陳承認是│        │      │0986- │1   │        │「出生地」│      │年7月 │        │理確定。│          │
│  │王申請96│        │      │195919│    │        │          │      │共286 │        │        │          │
│  │.07.11警│        │      │      │    │        │          │      │元    │        │        │          │
│  │詢      │        │      │      │    │        │          │      │      │        │        │          │
│  │        │        │      │      │    │        │          │      │      │        │        │          │
├─┼────┼────┼───┼───┴──┼────┼─────┼───┼───┼────┼────┼─────┤
│2 │95/04/04│訊捷企業│簡金豐│威寶電信公司│WIN-F868│身分證欄上│署名共│95年4 │        │同上。  │          │
│  │        │社      │      ├───┬──┤        │「住址」  │五枚  │月至95│        │        │          │
│  │        │        │      │0986- │1   │        │          │      │年7月 │        │        │          │
│  │        │        │      │350070│    │        │          │      │共274 │        │        │          │
│  │        │        │      │      │    │        │          │      │元    │        │        │          │
├─┼────┼────┼───┼───┴──┼────┼─────┼───┼───┼────┼────┼─────┤
│3 │95/04/21│中壢環中│孫玉盈│威寶電信公司│WIN-F868│身分證欄上│署名共│95年4 │        │同上。  │          │
│  │        │東特約  │      ├───┬──┤        │「照片」、│一枚  │月至95│        │        │          │
│  │陳承認是│        │      │0986- │1   │        │「出生地」│      │年7月 │        │        │          │
│  │王申請96│        │      │216193│    │        │          │      │共156 │        │        │          │
│  │.07.11警│        │      │      │    │        │          │      │元    │        │        │          │
│  │詢      │        │      │      │    │        │          │      │      │        │        │          │
├─┼────┼────┼───┼───┴──┼────┼─────┼───┼───┼────┼────┼─────┤
│4 │95/04/21│光宇通訊│孫玉盈│遠傳電信公司│有，但型│身分證欄上│署名共│95年5 │        │同上。  │          │
│  │        │有限公司│      ├───┬──┤號不明  │「照片」、│二枚  │月至95│        │        │          │
│  │陳承認是│        │      │0917- │1   │        │「出生地」│      │年7 月│        │        │          │
│  │王申請96│        │      │695153│    │        │          │      │共9916│        │        │          │
│  │.07.11警│        │      │      │    │        │          │      │元    │        │        │          │
│  │詢      │        │      │      │    │        │          │      │      │        │        │          │
│  │        │        │      │      │    │        │          │      │      │        │        │          │
├─┼────┼────┼───┼───┴──┼────┼─────┼───┼───┼────┼────┼─────┤
│5 │95/04/30│東森寬頻│孫玉盈│亞太電信公司│ZTE C120│身分證欄上│署名共│95年5 │        │同上。  │          │
│  │        │薇薇幫  │      ├───┬──┤        │「照片」、│三枚  │月至9 │        │        │          │
│  │陳承認是│        │      │0980- │2   │        │「出生地」│      │月共  │        │        │          │
│  │王申請96│        │      │252662│    │        │、全民健康│      │11092 │        │        │          │
│  │        │        │      │      │    │        │保險卡之照│      │元    │        │        │          │
│  │        │        │      │      │    │        │片        │      │      │        │        │          │
│  │.07.11警│        │      ├───┤    ├────┼─────┼───┤      ├────┼────┼─────┤
│  │詢      │        │      │0980- │    │ZTE C120│身分證欄上│署名共│      │        │同上。  │          │
│  │        │        │      │012533│    │        │「照片」、│三枚  │      │        │        │          │
│  │        │        │      │      │    │        │「出生地」│      │      │        │        │          │
│  │        │        │      │      │    │        │、全民健康│      │      │        │        │          │
│  │        │        │      │      │    │        │保險卡之照│      │      │        │        │          │
│  │        │        │      │      │    │        │片        │      │      │        │        │          │
│  │        │        │      │      │    │        │          │      │      │        │        │          │
│  │        │        │      │      │    │        │          │      │      │        │        │          │
│  │        │        │      │      │    │        │          │      │      │        │        │          │
│  │        │        │      │      │    │        │          │      │      │        │        │          │
│  │        │        │      │      │    │        │          │      │      │        │        │          │
├─┼────┼────┼───┼───┴──┼────┼─────┼───┼───┼────┼────┼─────┤
│6 │95/05/01│美臻企業│孫玉盈│新世紀資通有│無      │身分證欄上│署名共│無欠費│        │同上。  │          │
│  │        │社      │      │限公司      │        │「照片」、│一枚  │      │        │        │          │
│  │陳承認與│        │      ├───┬──┤        │「出生地」│      │      │        │        │          │
│  │王共同申│        │      │02-770│2   │        │、全民健康│      │      │        │        │          │
│  │請96.05.│        │      │20239 │    │        │保險卡之照│      │      │        │        │          │
│  │        │        │      │      │備註│        │片        │      │      │        │        │          │
│  │15警詢  │        │      ├───┤：2 │        │          │      │      │        │        │          │
│  │        │        │      │02-770│者為│        │          │      │      │        │        │          │
│  │陳承認是│        │      │20238 │同一│        │          │      │      │        │        │          │
│  │其申請96│        │      │      │申請│        │          │      │      │        │        │          │
│  │.07.11警│        │      │      │書  │        │          │      │      │        │        │          │
│  │詢      │        │      │      │    │        │          │      │      │        │        │          │
│  │        │        │      │      │    │        │          │      │      │        │        │          │
├─┼────┼────┼───┼───┴──┼────┼─────┼───┼───┼────┼────┼─────┤
│7 │95/12/01│美臻企業│孫玉盈│新世紀資通有│無      │          │署名共│無欠費│        │同上。  │          │
│  │        │社      │      │限公司      │        │          │一枚  │      │        │        │          │
│  │陳承認是│        │      ├───┬──┤        │          │      │      │        │        │          │
│  │其申請96│        │      │02-770│2   │        │          │      │      │        │        │          │
│  │.07.11警│        │      │20995 │備註│        │          │      │      │        │        │          │
│  │詢      │        │      ├───┤：2 │        │          │      │      │        │        │          │
│  │        │        │      │02-770│者為│        │          │      │      │        │        │          │
│  │        │        │      │20068 │編號│        │          │      │      │        │        │          │
│  │        │        │      │      │6之 │        │          │      │      │        │        │          │
│  │        │        │      │      │換號│        │          │      │      │        │        │          │
├─┼────┼────┼───┼───┴──┼────┼─────┼───┼───┼────┼────┼─────┤
│8 │95/05/23│未來企業│王志郎│威寶電信公司│WIN-F860│無        │署名共│95年5 │        │同上。  │          │
│  │        │股份有限│      ├───┬──┤        │          │一枚  │月至96│        │        │          │
│  │陳承認與│公司    │      │0986- │2   │        │          │      │年2月 │        │        │          │
│  │王共同申│        │      │139830│    │        │          │      │共4623│        │        │          │
│  │        │        │      │      │    │        │          │      │元    │        │        │          │
│  │請96.07.│        │      ├───┤    ├────┼─────┼───┼───┼────┼────┼─────┤
│  │11警詢  │        │      │0986- │    │WIN-F860│無        │署名共│95年5 │        │同上。  │          │
│  │        │        │      │139807│    │        │          │一枚  │月至96│        │        │          │
│  │        │        │      │      │    │        │          │      │年2月 │        │        │          │
│  │        │        │      │      │    │        │          │      │共6340│        │        │          │
│  │        │        │      │      │    │        │          │      │元    │        │        │          │
├─┼────┼────┼───┼───┴──┼────┼─────┼───┼───┼────┼────┼─────┤
│9 │95/06/11│未來企業│麗香│威寶電信有限│WIN-F860│無        │署名共│95年6 │        │同上。  │          │
│  │        │股份有限│      │公司        │        │          │一枚  │月至95│        │        │          │
│  │陳承認是│公司    │      ├───┬──┤        │          │      │年9月 │        │        │          │
│  │與王共同│        │      │0986- │2   │        │          │      │共4936│        │        │          │
│  │申請96.0│        │      │163502│    │        │          │      │元    │        │        │          │
│  │        │        │      │      │    │        │          │      │      │        │        │          │
│  │7.11警詢│        │      ├───┤    ├────┼─────┼───┼───┼────┼────┼─────┤
│  │        │        │      │0986- │    │WIN-F860│無        │署名共│95年6 │        │同上。  │          │
│  │        │        │      │162059│    │        │          │一枚  │月至96│        │        │          │
│  │        │        │      │      │    │        │          │      │年11月│        │        │          │
│  │        │        │      │      │    │        │          │      │共19元│        │        │          │
│  │        │        │      │      │    │        │          │      │      │        │        │          │
├─┼────┼────┼───┼───┴──┼────┼─────┼───┼───┼────┼────┼─────┤
│10│95/09/29│先峻實業│甘曉縈│遠傳電信有限│有，惟型│身分證欄上│「甘曉│95年10│刑法第  │被告陳麗│左開署押2 │
│  │        │有限公司│      │公司        │號不明( │「照片」、│縈」署│月至11│216 條、│芬處有期│枚、申請書│
│  │        │        │      ├───┬──┤申請書上│「出生年月│名共二│月共  │第210 條│徒刑3月 │上所貼身分│
│  │        │        │      │0930- │1   │載明有搭│日」      │枚    │13624 │、第216 │，如易科│證上之照片│
│  │        │        │      │809400│    │配手機）│          │      │元    │條、第  │罰金以新│1張、左開 │
│  │        │        │      │      │    │        │          │      │      │212條、 │台幣壹仟│SIM卡一張 │
│  │        │        │      │      │    │        │          │      │      │第339條 │元折算壹│、手機一隻│
│  │        │        │      │      │    │        │          │      │      │第1項， │日，減為│          │
│  │        │        │      │      │    │        │          │      │      │構成想像│有期徒刑│          │
│  │        │        │      │      │    │        │          │      │      │競合，從│1月又15 │          │
│  │        │        │      │      │    │        │          │      │      │較重之刑│日，如易│          │
│  │        │        │      │      │    │        │          │      │      │法第216 │科罰金，│          │
│  │        │        │      │      │    │        │          │      │      │條、第21│以新台幣│          │
│  │        │        │      │      │    │        │          │      │      │0條處斷 │壹仟元折│          │
│  │        │        │      │      │    │        │          │      │      │        │算壹日。│          │
│  │        │        │      │      │    │        │          │      │      │        │        │          │
│  │        │        │      │      │    │        │          │      │      │        │        │          │
│  │        │        │      │      │    │        │          │      │      │        │        │          │
├─┼────┼────┼───┼───┴──┼────┼─────┼───┼───┼────┼────┼─────┤
│11│95/10/03│七竹整合│張明志│威寶電信有限│MOTO-E77│身分證欄上│「張明│95年10│同上    │被告陳麗│左開署押1 │
│  │        │行銷股份│      │公司        │0       │「照片」、│志」署│月至95│        │芬處有期│枚、申請書│
│  │        │有限公司│      ├───┬──┤        │「出生地」│名共一│年11月│        │徒刑3月 │上所貼身分│
│  │        │        │      │0986- │1   │        │、「住址」│枚    │共4029│        │，如易科│證上之照片│
│  │        │        │      │251394│    │        │          │      │元    │        │罰金，以│1張、左開 │
│  │        │        │      │      │    │        │          │      │      │        │新台幣壹│SIM卡一張 │
│  │        │        │      │      │    │        │          │      │      │        │仟元折算│、手機一隻│
│  │        │        │      │      │    │        │          │      │      │        │壹日，減│及編號14所│
│  │        │        │      │      │    │        │          │      │      │        │為有期徒│述之SIM 卡│
│  │        │        │      │      │    │        │          │      │      │        │刑1月又 │一張、手機│
│  │        │        │      │      │    │        │          │      │      │        │15日，如│一隻      │
│  │        │        │      │      │    │        │          │      │      │        │易科罰金│          │
│  │        │        │      │      │    │        │          │      │      │        │以新台幣│          │
│  │        │        │      │      │    │        │          │      │      │        │壹仟元折│          │
│  │        │        │      │      │    │        │          │      │      │        │算壹日。│          │
│  │        │        │      │      │    │        │          │      │      │        │        │          │
│  │        │        │      │      │    │        │          │      │      │        │        │          │
├─┼────┼────┼───┼───┴──┼────┼─────┼───┼───┼────┼────┼─────┤
│12│95/10/03│遠宜通訊│張明志│臺灣大哥大電│MOTO-C16│身分證欄上│「張明│95年10│同上    │被告陳麗│左開署押1 │
│  │        │行      │      │信公司      │8       │「照片」、│志」署│月至96│        │芬處有期│枚、申請書│
│  │        │        │      ├───┬──┤        │「出生地」│名共一│年2月 │        │徒刑3月 │上所貼身分│
│  │        │        │      │0987- │1   │        │、「住址」│枚    │共7789│        │，如易科│證上之照片│
│  │        │        │      │428615│    │        │          │      │元    │        │罰金，以│1張、SIM  │
│  │        │        │      │      │    │        │          │      │      │        │新台幣壹│卡一張、手│
│  │        │        │      │      │    │        │          │      │      │        │仟元折算│機一隻及編│
│  │        │        │      │      │    │        │          │      │      │        │壹日，減│號13所述之│
│  │        │        │      │      │    │        │          │      │      │        │為有期徒│署押1枚、 │
│  │        │        │      │      │    │        │          │      │      │        │刑1月又 │申請書上所│
│  │        │        │      │      │    │        │          │      │      │        │15 日， │貼身分證上│
│  │        │        │      │      │    │        │          │      │      │        │如易科罰│之照片1張 │
│  │        │        │      │      │    │        │          │      │      │        │金，以新│、SIM卡一 │
│  │        │        │      │      │    │        │          │      │      │        │台幣壹仟│張、手機一│
│  │        │        │      │      │    │        │          │      │      │        │元折算壹│隻        │
│  │        │        │      │      │    │        │          │      │      │        │日。    │          │
│  │        │        │      │      │    │        │          │      │      │        │        │          │
│  │        │        │      │      │    │        │          │      │      │        │        │          │
│  │        │        │      │      │    │        │          │      │      │        │        │          │
│  │        │        │      │      │    │        │          │      │      │        │        │          │
├─┼────┼────┼───┼───┴──┼────┼─────┼───┼───┼────┼────┼─────┤
│13│95/10/03│遠宜通訊│甘曉縈│臺灣大哥大電│MOTO-C16│身分證欄上│「甘曉│95年10│同上，然│同編號12│同編號12，│
│  │        │行      │      │信公司      │8       │「照片」、│縈」署│月至96│與編號12│，不另宣│不另宣告  │
│  │        │        │      ├───┬──┤        │「出生年月│名共一│年3月 │想像競合│告刑度  │沒收      │
│  │        │        │      │0987- │1   │        │日」      │枚    │共8688│        │        │          │
│  │        │        │      │428618│    │        │          │      │元    │        │        │          │
│  │        │        │      │      │    │        │          │      │      │        │        │          │
├─┼────┼────┼───┼───┴──┼────┼─────┼───┼───┼────┼────┼─────┤
│14│95/10/03│七竹整合│甘曉縈│威寶電信有限│MOTO-E77│身分證欄上│「甘曉│95年10│同上，然│同編號11│同編號11，│
│  │        │行銷股份│      │公司        │0       │「照片」、│縈」署│月至95│與編號11│，      │不另宣告  │
│  │        │有限公司│      ├───┬──┤        │「出生年月│名共一│年11月│想像競合│不另宣告│沒收      │
│  │        │        │      │0986- │1   │        │日」      │枚    │共4615│        │刑度。  │          │
│  │        │        │      │251454│    │        │          │      │元    │        │        │          │
│  │        │        │      │      │    │        │          │      │      │        │        │          │
│  │        │        │      │      │    │        │          │      │      │        │        │          │
├─┼────┼────┼───┼───┴──┼────┼─────┼───┼───┼────┼────┼─────┤
│15│95/10/13│立川通訊│張明志│遠傳電信有限│有，惟型│身分證欄上│「張明│95年11│同編號10│被告陳麗│左開署押2 │
│  │        │        │      │公司        │號不明( │「照片」、│志」署│月共  │        │芬處有期│枚、申請書│
│  │        │        │      ├───┬──┤申請書上│「出生地」│名共二│7695元│        │徒刑3月 │上所貼身分│
│  │        │        │      │0989- │1   │載明有搭│、「住址」│枚    │      │        │，如易科│證上之照片│
│  │        │        │      │051473│    │配手機）│          │      │      │        │罰金，以│1 張、SIM │
│  │        │        │      │      │    │        │          │      │      │        │新台幣壹│卡一張（手│
│  │        │        │      │      │    │        │          │      │      │        │仟元折算│機型號未特│
│  │        │        │      │      │    │        │          │      │      │        │壹日，減│定，不予沒│
│  │        │        │      │      │    │        │          │      │      │        │為有期徒│收）      │
│  │        │        │      │      │    │        │          │      │      │        │刑1月又 │          │
│  │        │        │      │      │    │        │          │      │      │        │15 日， │          │
│  │        │        │      │      │    │        │          │      │      │        │如易科罰│          │
│  │        │        │      │      │    │        │          │      │      │        │金，以新│          │
│  │        │        │      │      │    │        │          │      │      │        │台幣壹仟│          │
│  │        │        │      │      │    │        │          │      │      │        │元折算壹│          │
│  │        │        │      │      │    │        │          │      │      │        │日。    │          │
│  │        │        │      │      │    │        │          │      │      │        │        │          │
│  │        │        │      │      │    │        │          │      │      │        │        │          │
├─┼────┼────┼───┼───┴──┼────┼─────┼───┼───┼────┼────┼─────┤
│16│95/10/30│心心企業│亦仟│臺灣大哥大電│MOTO-V17│身分證欄上│「亦│95年10│同上    │被告陳麗│左開署押1 │
│  │        │社      │      │信公司      │1       │「父欄」、│仟」署│月至96│        │芬處有期│枚、左述  │
│  │        │        │      ├───┬──┤        │「母欄」「│名共一│年3月 │        │徒刑3月 │SIM卡一張 │
│  │        │        │      │0987- │1   │        │出生地」、│枚    │共5223│        │，如易科│、手機一隻│
│  │        │        │      │359855│    │        │「住址」  │      │元    │        │罰金，以│          │
│  │        │        │      │      │    │        │          │      │      │        │新台幣壹│          │
│  │        │        │      │      │    │        │          │      │      │        │仟元折算│          │
│  │        │        │      │      │    │        │          │      │      │        │壹日，減│          │
│  │        │        │      │      │    │        │          │      │      │        │為有期徒│          │
│  │        │        │      │      │    │        │          │      │      │        │刑1月又 │          │
│  │        │        │      │      │    │        │          │      │      │        │15 日， │          │
│  │        │        │      │      │    │        │          │      │      │        │如易科罰│          │
│  │        │        │      │      │    │        │          │      │      │        │金，以新│          │
│  │        │        │      │      │    │        │          │      │      │        │台幣壹仟│          │
│  │        │        │      │      │    │        │          │      │      │        │元折算壹│          │
│  │        │        │      │      │    │        │          │      │      │        │日。    │          │
│  │        │        │      │      │    │        │          │      │      │        │        │          │
│  │        │        │      │      │    │        │          │      │      │        │        │          │
│  │        │        │      │      │    │        │          │      │      │        │        │          │
│  │        │        │      │      │    │        │          │      │      │        │        │          │
│  │        │        │      │      │    │        │          │      │      │        │        │          │
├─┼────┼────┼───┼───┴──┼────┼─────┼───┼───┼────┼────┼─────┤
│17│95/10/31│全立通企│亦仟│威寶電信有限│MOTO-E10│身分證欄上│「亦│95年10│同上    │被告陳麗│左開署押1 │
│  │        │業有限公│      │公司        │00      │「父欄」、│仟」署│月至96│        │芬處有期│枚、左述  │
│  │        │司      │      ├───┬──┤        │「母欄」「│名共二│年1月 │        │徒刑3月 │SIM卡一張 │
│  │        │        │      │0986- │1   │        │出生地」、│枚    │共796 │        │，如易科│、手機一隻│
│  │        │        │      │374511│    │        │「住址」  │      │元    │        │罰金，以│          │
│  │        │        │      │      │    │        │          │      │      │        │新台幣壹│          │
│  │        │        │      │      │    │        │          │      │      │        │仟元折算│          │
│  │        │        │      │      │    │        │          │      │      │        │壹日，減│          │
│  │        │        │      │      │    │        │          │      │      │        │為有期徒│          │
│  │        │        │      │      │    │        │          │      │      │        │刑1月又 │          │
│  │        │        │      │      │    │        │          │      │      │        │15 日， │          │
│  │        │        │      │      │    │        │          │      │      │        │如易科罰│          │
│  │        │        │      │      │    │        │          │      │      │        │金，以新│          │
│  │        │        │      │      │    │        │          │      │      │        │台幣壹仟│          │
│  │        │        │      │      │    │        │          │      │      │        │元折算壹│          │
│  │        │        │      │      │    │        │          │      │      │        │日。    │          │
│  │        │        │      │      │    │        │          │      │      │        │        │          │
│  │        │        │      │      │    │        │          │      │      │        │        │          │
│  │        │        │      │      │    │        │          │      │      │        │        │          │
│  │        │        │      │      │    │        │          │      │      │        │        │          │
├─┼────┼────┼───┼───┴──┼────┼─────┼───┼───┼────┼────┼─────┤
│18│95/11/01│高雄營運│張明志│中華電信股份│無      │身分證欄上│「張明│95年11│同上    │被告陳麗│左開署押3 │
│  │        │處      │      │有限公司    │        │「照片」、│志」署│、12月│        │芬處有期│枚、申請書│
│  │        │        │      ├───┬──┤        │「出生地」│名共三│至96年│        │徒刑3月 │上所貼身分│
│  │        │        │      │0988- │1   │        │、「住址」│枚    │1月共 │        │，如易科│證及全民健│
│  │        │        │      │087399│    │        │、全民健康│      │3976元│        │罰金，以│康保險卡上│
│  │        │        │      │      │    │        │保險卡之照│      │      │        │新台幣壹│之照片各1 │
│  │        │        │      │      │    │        │片        │      │      │        │仟元折算│張、左述  │
│  │        │        │      │      │    │        │          │      │      │        │壹日，減│SIM卡一張 │
│  │        │        │      │      │    │        │          │      │      │        │為有期徒│、手機一隻│
│  │        │        │      │      │    │        │          │      │      │        │刑1月又 │、編號19所│
│  │        │        │      │      │    │        │          │      │      │        │15 日， │述之署押3 │
│  │        │        │      │      │    │        │          │      │      │        │如易科罰│枚、身分證│
│  │        │        │      │      │    │        │          │      │      │        │金，以新│上照片1張 │
│  │        │        │      │      │    │        │          │      │      │        │台幣壹仟│、SIM 卡一│
│  │        │        │      │      │    │        │          │      │      │        │元折算壹│張、手機一│
│  │        │        │      │      │    │        │          │      │      │        │日。    │隻        │
│  │        │        │      │      │    │        │          │      │      │        │        │          │
│  │        │        │      │      │    │        │          │      │      │        │        │          │
│  │        │        │      │      │    │        │          │      │      │        │        │          │
│  │        │        │      │      │    │        │          │      │      │        │        │          │
│  │        │        │      │      │    │        │          │      │      │        │        │          │
├─┼────┼────┼───┼───┴──┼────┼─────┼───┼───┼────┼────┼─────┤
│19│95/11/01│高雄營運│甘曉縈│中華電信股份│無      │身分證欄上│「甘曉│95年12│同上，然│同編號18│同編號18，│
│  │        │處      │      │有限公司    │        │「照片」、│縈」署│月至96│與編號18│，不另宣│不另宣告沒│
│  │        │        │      ├───┬──┤        │「出生年月│名共三│年2月 │想像競合│告刑度  │收        │
│  │        │        │      │0988- │1   │        │日」      │枚    │共4477│        │        │          │
│  │        │        │      │087539│    │        │備註：此申│      │元    │        │        │          │
│  │        │        │      │      │    │        │請書上照片│      │      │        │        │          │
│  │        │        │      │      │    │        │與先前不同│      │      │        │        │          │
│  │        │        │      │      │    │        │，經核係被│      │      │        │        │          │
│  │        │        │      │      │    │        │告陳麗芬之│      │      │        │        │          │
│  │        │        │      │      │    │        │照片      │      │      │        │        │          │
├─┼────┼────┼───┼───┴──┼────┼─────┼───┼───┼────┼────┼─────┤
│20│95/11/03│東森寬頻│王志郎│亞太電信公司│Alcatel │無        │「王志│95年11│同編號10│被告陳麗│左開署押6 │
│  │        │艾力幫  │      ├───┬──┤CT300   │          │郎」署│月至96│（然無刑│芬處有期│枚、左述  │
│  │        │        │      │0982- │2   │        │          │名共三│年4月 │法第216 │徒刑3月 │SIM卡二張 │
│  │        │        │      │153509│    │        │          │枚    │共5767│、第212 │，如易科│、手機二隻│
│  │        │        │      │      │    │        │          │      │元    │條）    │罰金，以│及編號21所│
│  │        │        │      ├───┤    ├────┼─────┼───┤      │        │新台幣壹│述署押6枚 │
│  │        │        │      │0982- │    │Alcatel │無        │「王志│      │        │仟元折算│、SIM卡二 │
│  │        │        │      │788956│    │CT300   │          │郎」署│      │        │壹日，減│張、手機二│
│  │        │        │      │      │    │        │          │名共三│      │        │為有期徒│隻        │
│  │        │        │      │      │    │        │          │枚    │      │        │刑1月又 │          │
│  │        │        │      │      │    │        │          │      │      │        │15 日， │          │
│  │        │        │      │      │    │        │          │      │      │        │如易科罰│          │
│  │        │        │      │      │    │        │          │      │      │        │金，以新│          │
│  │        │        │      │      │    │        │          │      │      │        │台幣壹仟│          │
│  │        │        │      │      │    │        │          │      │      │        │元折算壹│          │
│  │        │        │      │      │    │        │          │      │      │        │日。    │          │
│  │        │        │      │      │    │        │          │      │      │        │        │          │
│  │        │        │      │      │    │        │          │      │      │        │        │          │
├─┼────┼────┼───┼───┴──┼────┼─────┼───┼───┼────┼────┼─────┤
│21│95/11/03│東森寬頻│張明志│亞太電信公司│Alcatel │身分證欄上│「張明│95年11│同上，然│同編號20│同編號20，│
│  │        │艾力幫  │      ├───┬──┤CT300   │「照片」、│志」署│月至96│與編號20│，不另宣│不另宣告沒│
│  │        │        │      │0982- │2   │        │「出生地」│名共三│年4月 │想像競合│告刑度  │收        │
│  │        │        │      │975057│    │        │、「住址」│枚    │共1090│        │        │          │
│  │        │        │      │      │    │        │、全民健康│      │0 元  │        │        │          │
│  │        │        │      │      │    │        │保險卡之照│      │      │        │        │          │
│  │        │        │      │      │    │        │片        │      │      │        │        │          │
│  │        │        │      ├───┤    ├────┼─────┼───┤      │        │        │          │
│  │        │        │      │0982- │    │APBW A20│身分證欄上│「張明│      │        │        │          │
│  │        │        │      │887057│    │        │「照片」、│志」署│      │        │        │          │
│  │        │        │      │      │    │        │「出生地」│名共三│      │        │        │          │
│  │        │        │      │      │    │        │、「住址」│枚    │      │        │        │          │
│  │        │        │      │      │    │        │、全民健康│      │      │        │        │          │
│  │        │        │      │      │    │        │保險卡之照│      │      │        │        │          │
│  │        │        │      │      │    │        │片        │      │      │        │        │          │
│  │        │        │      │      │    │        │          │      │      │        │        │          │
│  │        │        │      │      │    │        │          │      │      │        │        │          │
│  │        │        │      │      │    │        │          │      │      │        │        │          │
│  │        │        │      │      │    │        │          │      │      │        │        │          │
├─┼────┼────┼───┼───┴──┼────┼─────┼───┼───┼────┼────┼─────┤
│22│95/11/03│新竹中正│陳敬源│臺灣大哥大電│NO-N93  │身分證欄上│「陳敬│95年11│同編號10│被告陳麗│左開署押3 │
│  │        │特約店  │      │信公司      │        │「照片」、│源」署│月至96│        │芬處有期│枚、申請書│
│  │        │        │      ├───┬──┤        │「父欄」、│名共一│年3月 │        │徒刑3月 │上所貼身分│
│  │        │        │      │0920- │1   │        │「母欄」「│枚    │共6297│        │，如易科│證上之照片│
│  │        │        │      │390670│    │        │出生地」、│      │元    │        │罰金，以│2張、SIM卡│
│  │        │        │      │      │    │        │「住址」  │      │      │        │新台幣壹│二張、手機│
│  │        │        │      │      │    │        │          │      │      │        │仟元折算│二隻及編號│
│  │        │        │      │      │    │        │          │      │      │        │壹日，減│23所述之署│
│  │        │        │      │      │    │        │          │      │      │        │為有期徒│押2枚、SIM│
│  │        │        │      │      │    │        │          │      │      │        │刑1月又 │卡一張、手│
│  │        │        │      │      │    │        │          │      │      │        │15 日， │機一隻    │
│  │        │        │      │      │    │        │          │      │      │        │如易科罰│          │
│  │        │        │      ├───┴──┼────┼─────┼───┼───┤        │金，以新│          │
│  │        │        │      │和信電信股份│無      │身分證欄上│「陳敬│無    │        │台幣壹仟│          │
│  │        │        │      │有限公司    │        │「照片」、│源」署│      │        │元折算壹│          │
│  │        │        │      ├───┬──┤        │「父欄」、│名共二│      │        │日。    │          │
│  │        │        │      │0915- │1   │        │「母欄」「│枚    │      │        │        │          │
│  │        │        │      │255922│    │        │出生地」、│      │      │        │        │          │
│  │        │        │      │      │    │        │「住址」  │      │      │        │        │          │
│  │        │        │      │      │    │        │          │      │      │        │        │          │
│  │        │        │      │      │    │        │          │      │      │        │        │          │
├─┼────┼────┼───┼───┴──┼────┼─────┼───┼───┼────┼────┼─────┤
│23│95/11/03│新竹中正│亦仟│和信電信股份│無      │身分證欄上│「亦│無    │同上，然│同編號22│同編號22，│
│  │        │特約店  │      │有限公司    │        │「父欄」、│仟」署│      │與編號22│，不另宣│不另宣告沒│
│  │        │        │      ├───┬──┤        │「母欄」「│名共二│      │想像競合│告刑度  │收        │
│  │        │        │      │0913- │1   │        │出生地」、│枚    │      │        │        │          │
│  │        │        │      │755676│    │        │「住址」  │      │      │        │        │          │
│  │        │        │      │      │    │        │          │      │      │        │        │          │
├─┼────┼────┼───┼───┴──┼────┼─────┼───┼───┼────┼────┼─────┤
│24│95/11/09│全立通企│陳敬源│威寶電信有限│MOTO-E77│身分證欄上│「陳敬│95年11│同編號10│被告陳麗│左開署押1 │
│  │        │業有限公│      │公司        │0       │「照片」、│源」署│月至95│        │芬處有期│枚、申請書│
│  │        │司      │      ├───┬──┤        │「父欄」、│名共一│年12月│        │徒刑3月 │上所貼身分│
│  │        │        │      │0986- │1   │        │「母欄」「│枚    │共3944│        │，如易科│證上之照片│
│  │        │        │      │371424│    │        │出生地」、│      │元    │        │罰金，以│1張、SIM卡│
│  │        │        │      │      │    │        │「住址」  │      │      │        │新台幣壹│一張、手機│
│  │        │        │      │      │    │        │          │      │      │        │仟元折算│一隻      │
│  │        │        │      │      │    │        │          │      │      │        │壹日，減│          │
│  │        │        │      │      │    │        │          │      │      │        │為有期徒│          │
│  │        │        │      │      │    │        │          │      │      │        │刑1月又 │          │
│  │        │        │      │      │    │        │          │      │      │        │15 日， │          │
│  │        │        │      │      │    │        │          │      │      │        │如易科罰│          │
│  │        │        │      │      │    │        │          │      │      │        │金，以新│          │
│  │        │        │      │      │    │        │          │      │      │        │台幣壹仟│          │
│  │        │        │      │      │    │        │          │      │      │        │元折算壹│          │
│  │        │        │      │      │    │        │          │      │      │        │日。    │          │
│  │        │        │      │      │    │        │          │      │      │        │        │          │
├─┼────┼────┼───┼───┴──┼────┼─────┼───┼───┼────┼────┼─────┤
│25│95/11/10│東森寬頻│陳敬源│亞太電信公司│Alcatel │身分證欄上│「陳敬│95年11│同編號10│被告陳麗│左開署押6 │
│  │        │艾力幫  │      ├───┬──┤CT300   │「照片」、│源」署│月至96│        │芬處有期│枚、申請書│
│  │        │        │      │0980- │1   │        │「父欄」、│名共三│年4月 │        │徒刑3月 │上所貼身分│
│  │        │        │      │263919│    │        │「母欄」「│枚    │共6882│        │，如易科│證及全民健│
│  │        │        │      │      │    │        │出生地」、│      │元    │        │罰金，以│康保險上之│
│  │        │        │      │      │    │        │「住址」、│      │      │        │新台幣壹│照片4張、 │
│  │        │        │      │      │    │        │全民健康保│      │      │        │仟元折算│SIM卡二張 │
│  │        │        │      │      │    │        │險卡之照片│      │      │        │壹日，減│、手機二隻│
│  │        │        │      ├───┼──┼────┼─────┼───┤      │        │為有期徒│          │
│  │        │        │      │0980- │1   │Alcatel │身分證欄上│「陳敬│      │        │刑1月又 │          │
│  │        │        │      │263918│    │CT300   │「照片」、│源」署│      │        │15 日， │          │
│  │        │        │      │      │    │        │「父欄」、│名共三│      │        │如易科罰│          │
│  │        │        │      │      │    │        │「母欄」「│枚    │      │        │金，以新│          │
│  │        │        │      │      │備註│        │出生地」、│      │      │        │台幣壹仟│          │
│  │        │        │      │      │：換│        │「住址」、│      │      │        │元折算壹│          │
│  │        │        │      │      │號之│        │全民健康保│      │      │        │日。    │          │
│  │        │        │      │      │0982│        │險卡之照片│      │      │        │        │          │
│  │        │        │      ├───┤-699├────┼─────┼───┤      │        │        │          │
│  │        │        │      │0982- │107 │        │          │      │      │        │        │          │
│  │        │        │      │699107│與09│        │          │      │      │        │        │          │
│  │        │        │      │換號  │80-2│        │          │      │      │        │        │          │
│  │        │        │      │      │6391│        │          │      │      │        │        │          │
│  │        │        │      │      │8之 │        │          │      │      │        │        │          │
│  │        │        │      │      │申請│        │          │      │      │        │        │          │
│  │        │        │      │      │書同│        │          │      │      │        │        │          │
├─┼────┼────┼───┼───┴──┼────┼─────┼───┼───┼────┼────┼─────┤
│26│95/11/13│高雄營運│李吳美│中華電信股份│無      │身分證欄上│「李吳│95年12│同編號10│被告陳麗│左開署押3 │
│  │        │處      │珍    │有限公司    │        │「住址」  │美珍」│月共  │        │芬處有期│枚、編號27│
│  │        │        │      ├───┬──┤        │          │署名共│913元 │        │徒刑4月 │所述之署押│
│  │        │        │      │0988- │1   │        │          │三枚  │      │        │，如易科│4 枚、申請│
│  │        │        │      │358093│    │        │          │      │      │        │罰金，以│書上所附身│
│  │        │        │      │      │    │        │          │      │      │        │新台幣壹│分證上照片│
│  │        │        │      │      │    │        │          │      │      │        │仟元折算│1 張、編號│
│  │        │        │      │      │    │        │          │      │      │        │壹日，減│28所述之署│
│  │        │        │      │      │    │        │          │      │      │        │為有期徒│押3 枚、編│
│  │        │        │      │      │    │        │          │      │      │        │刑2月， │號29所述之│
│  │        │        │      │      │    │        │          │      │      │        │如易科罰│署押3 枚、│
│  │        │        │      │      │    │        │          │      │      │        │金，以新│申請書上所│
│  │        │        │      │      │    │        │          │      │      │        │台幣壹仟│附身分證及│
│  │        │        │      │      │    │        │          │      │      │        │元折算壹│全民健康保│
│  │        │        │      │      │    │        │          │      │      │        │日。    │險卡上之照│
│  │        │        │      │      │    │        │          │      │      │        │        │片各1 張、│
│  │        │        │      │      │    │        │          │      │      │        │        │編號30所述│
│  │        │        │      │      │    │        │          │      │      │        │        │之署押3 枚│
│  │        │        │      │      │    │        │          │      │      │        │        │、編號31所│
│  │        │        │      │      │    │        │          │      │      │        │        │述之署押3 │
│  │        │        │      │      │    │        │          │      │      │        │        │枚、申請書│
│  │        │        │      │      │    │        │          │      │      │        │        │上所附身分│
│  │        │        │      │      │    │        │          │      │      │        │        │證及全民健│
│  │        │        │      │      │    │        │          │      │      │        │        │康保險卡上│
│  │        │        │      │      │    │        │          │      │      │        │        │之照片各1 │
│  │        │        │      │      │    │        │          │      │      │        │        │張、媥號34│
│  │        │        │      │      │    │        │          │      │      │        │        │所述署押3 │
│  │        │        │      │      │    │        │          │      │      │        │        │枚        │
├─┼────┼────┼───┼───┴──┼────┼─────┼───┼───┼────┼────┼─────┤
│27│95/11/13│高雄營運│李銘祥│中華電信股份│無      │身分證欄上│「李銘│95年12│同上，然│同編號26│同編號26，│
│  │        │處      │      │有限公司    │        │「照片」、│祥」署│月至96│與編號26│，不另宣│不另宣告沒│
│  │        │        │      ├───┬──┤        │「住址」、│名共四│年1月 │想像競合│告刑度  │收        │
│  │        │        │      │0988- │1   │        │「出生地」│枚    │共3057│        │        │          │
│  │        │        │      │358962│    │        │          │      │元    │        │        │          │
│  │        │        │      │      │    │        │          │      │      │        │        │          │
│  │        │        │      │      │    │        │          │      │      │        │        │          │
├─┼────┼────┼───┼───┴──┼────┼─────┼───┼───┼────┼────┼─────┤
│28│95/11/13│高雄營運│王志郎│中華電信股份│無      │無        │「王志│95年12│同上（然│同編號26│同編號26，│
│  │        │處      │      │有限公司    │        │          │郎」署│月共  │無刑法第│，不另宣│不另宣告沒│
│  │        │        │      ├───┬──┤        │          │名共三│913元 │216 條、│告刑度  │收        │
│  │        │        │      │0988- │1   │        │          │枚    │      │第212 條│        │          │
│  │        │        │      │235981│    │        │          │      │      │），與編│        │          │
│  │        │        │      │      │    │        │          │      │      │號26想像│        │          │
│  │        │        │      │      │    │        │          │      │      │競合    │        │          │
├─┼────┼────┼───┼───┴──┼────┼─────┼───┼───┼────┼────┼─────┤
│29│95/11/13│高雄營運│陳敬源│中華電信股份│無      │身分證欄上│「陳敬│95年12│同編號27│同編號26│同編號26，│
│  │        │處      │      │有限公司    │        │「照片」、│源」署│月至96│        │，不另宣│不另宣告沒│
│  │        │        │      ├───┬──┤        │「父欄」、│名共三│年2月 │        │告刑度  │收        │
│  │        │        │      │0988- │1   │        │「母欄」「│枚    │共2389│        │        │          │
│  │        │        │      │358795│    │        │出生地」、│      │元    │        │        │          │
│  │        │        │      │      │    │        │「住址」、│      │      │        │        │          │
│  │        │        │      │      │    │        │全民健康保│      │      │        │        │          │
│  │        │        │      │      │    │        │險卡之照片│      │      │        │        │          │
├─┼────┼────┼───┼───┴──┼────┼─────┼───┼───┼────┼────┼─────┤
│30│95/11/13│高雄營運│亦仟│中華電信股份│無      │身分證欄上│「亦│95年12│同編號27│同編號26│同編號26，│
│  │        │處      │      │有限公司    │        │「父欄」、│仟」署│月至96│        │，不另宣│不另宣告沒│
│  │        │        │      ├───┬──┤        │「母欄」「│名共三│年1月 │        │告刑度  │收        │
│  │        │        │      │0988- │1   │        │出生地」、│枚    │共    │        │        │          │
│  │        │        │      │358982│    │        │「住址」  │      │24471 │        │        │          │
│  │        │        │      │      │    │        │          │      │元    │        │        │          │
│  │        │        │      │      │    │        │          │      │      │        │        │          │
├─┼────┼────┼───┼───┴──┼────┼─────┼───┼───┼────┼────┼─────┤
│31│95/11/13│高雄營運│蔡依帆│中華電信股份│無      │身分證欄上│「蔡依│95年12│同編號27│同編號26│同編號26，│
│  │        │處      │      │有限公司    │        │「照片」、│帆」署│月至96│        │，不另宣│不另宣告沒│
│  │        │        │      ├───┬──┤        │全民健康保│名共三│年1月 │        │告刑度  │收        │
│  │        │        │      │0988- │1   │        │險卡之照片│枚    │共1256│        │        │          │
│  │        │        │      │236975│    │        │          │      │7元   │        │        │          │
│  │        │        │      │      │    │        │          │      │      │        │        │          │
├─┼────┼────┼───┼───┴──┼────┼─────┼───┼───┼────┼────┼─────┤
│32│95/11/13│心心企業│蔡依帆│遠傳電信有限│有，惟型│身分證欄上│「蔡依│96年2 │同編號10│被告陳麗│左開署押2 │
│  │        │社      │      │公司        │號不明（│「照片」、│帆」署│月共  │        │芬處有期│枚、申請書│
│  │        │        │      ├───┬──┤然申請書│全民健康保│名共二│7077元│        │徒刑3月 │上所附身分│
│  │        │        │      │0989- │1   │載明有搭│險卡之照片│枚    │      │        │，如易科│證及全民健│
│  │        │        │      │371877│    │配手機）│          │      │      │        │罰金，以│康保險卡上│
│  │        │        │      │      │    │        │          │      │      │        │新台幣壹│之照片各1 │
│  │        │        │      │      │    │        │          │      │      │        │仟元折算│張、SIM 卡│
│  │        │        │      │      │    │        │          │      │      │        │壹日，減│一張（手機│
│  │        │        │      │      │    │        │          │      │      │        │為有期徒│型號未特定│
│  │        │        │      │      │    │        │          │      │      │        │刑1月又 │，不予收收│
│  │        │        │      │      │    │        │          │      │      │        │15 日， │）、編號33│
│  │        │        │      │      │    │        │          │      │      │        │如易科罰│所述署押2 │
│  │        │        │      │      │    │        │          │      │      │        │金，以新│枚、申請書│
│  │        │        │      │      │    │        │          │      │      │        │台幣壹仟│上所附身分│
│  │        │        │      │      │    │        │          │      │      │        │元折算壹│證上之照片│
│  │        │        │      │      │    │        │          │      │      │        │日。    │1張 、SIM │
│  │        │        │      │      │    │        │          │      │      │        │        │卡一張、手│
│  │        │        │      │      │    │        │          │      │      │        │        │機一隻    │
│  │        │        │      │      │    │        │          │      │      │        │        │          │
│  │        │        │      │      │    │        │          │      │      │        │        │          │
├─┼────┼────┼───┼───┴──┼────┼─────┼───┼───┼────┼────┼─────┤
│33│95/11/13│心心企業│蔡依帆│台灣大哥大電│MOTO-V17│身分證欄上│蔡依帆│95年11│同上，然│同編號32│同編號32，│
│  │        │社      │      │信公司      │1       │「照片」  │署名共│月至96│與編號32│，不另宣│不另宣告沒│
│  │        │        │      ├───┬──┤        │          │二枚  │年3月 │想像競合│告刑度  │收        │
│  │        │        │      │0987- │1   │        │          │      │共5567│        │        │          │
│  │        │        │      │351955│    │        │          │      │元    │        │        │          │
│  │        │        │      │      │    │        │          │      │      │        │        │          │
├─┼────┼────┼───┼───┴──┼────┼─────┼───┼───┼────┼────┼─────┤
│34│95/11/13│高雄營運│蔡雨璇│中華電信股份│無      │身分證欄上│「蔡雨│95年12│同編號26│同編號26│同編號26，│
│  │        │處      │      │有限公司    │        │「出生年月│璇」署│月至96│，與編號│，不另宣│不另宣告沒│
│  │        │        │      ├───┬──┤        │日」      │名共三│年1月 │26想像競│告刑度  │收        │
│  │        │        │      │0988- │1   │        │          │枚    │共6856│合      │        │          │
│  │        │        │      │236981│    │        │          │      │元    │        │        │          │
│  │        │        │      │      │    │        │          │      │      │        │        │          │
├─┼────┼────┼───┼───┴──┼────┼─────┼───┼───┼────┼────┼─────┤
│35│95/11/13│台中美村│蔡雨璇│威寶電信有限│SONY-K61│身分證欄上│「蔡雨│95年11│同編號10│被告陳麗│左開署押1 │
│  │        │特約店  │      │公司        │8i      │「出生年月│璇」名│月至95│        │芬處有期│枚、SIM卡 │
│  │        │        │      ├───┬──┤        │日」      │共一枚│年12月│        │徒刑3月 │一張、手機│
│  │        │        │      │0986- │1   │        │          │      │共384 │        │，如易科│一隻      │
│  │        │        │      │108536│    │        │          │      │元    │        │罰金，以│          │
│  │        │        │      │      │    │        │          │      │      │        │新台幣壹│          │
│  │        │        │      │      │    │        │          │      │      │        │仟元折算│          │
│  │        │        │      │      │    │        │          │      │      │        │壹日，減│          │
│  │        │        │      │      │    │        │          │      │      │        │為有期徒│          │
│  │        │        │      │      │    │        │          │      │      │        │刑1月又 │          │
│  │        │        │      │      │    │        │          │      │      │        │15 日， │          │
│  │        │        │      │      │    │        │          │      │      │        │如易科罰│          │
│  │        │        │      │      │    │        │          │      │      │        │金，以新│          │
│  │        │        │      │      │    │        │          │      │      │        │台幣壹仟│          │
│  │        │        │      │      │    │        │          │      │      │        │元折算壹│          │
│  │        │        │      │      │    │        │          │      │      │        │日。    │          │
│  │        │        │      │      │    │        │          │      │      │        │        │          │
│  │        │        │      │      │    │        │          │      │      │        │        │          │
│  │        │        │      │      │    │        │          │      │      │        │        │          │
├─┼────┼────┼───┼───┴──┼────┼─────┼───┼───┼────┼────┼─────┤
│36│95/11/14│東森寬頻│亦仟│亞太電信公司│ZTE C120│身分證欄上│署名共│95年11│同編號10│被告陳麗│左開署押6 │
│  │        │艾力幫  │      ├───┬──┤        │「父欄」、│三枚  │月至96│        │芬處有期│枚、SIM卡 │
│  │        │        │      │0982- │2   │        │「母欄」「│      │年4月 │        │徒刑3月 │一張、手機│
│  │        │        │      │175057│    │        │出生地」、│      │共6420│        │，如易科│一隻      │
│  │        │        │      │      │    │        │「住址」  │      │元    │        │罰金，以│          │
│  │        │        │      │      │    │        │          │      │      │        │新台幣壹│          │
│  │        │        │      │      │    │        │          │      │      │        │仟元折算│          │
│  │        │        │      │      │    │        │          │      │      │        │壹日，減│          │
│  │        │        │      ├───┤    ├────┼─────┼───┤      │        │為有期徒│          │
│  │        │        │      │0982- │    │Samsung │身分證欄上│署名共│      │        │刑1月又 │          │
│  │        │        │      │217057│    │X969    │「父欄」、│三枚  │      │        │15 日， │          │
│  │        │        │      │      │    │        │「母欄」「│      │      │        │如易科罰│          │
│  │        │        │      │      │    │        │出生地」、│      │95    │        │金，以新│          │
│  │        │        │      │      │    │        │「住址」  │      │      │        │台幣壹仟│          │
│  │        │        │      │      │    │        │          │      │      │        │元折算壹│          │
│  │        │        │      │      │    │        │          │      │      │        │日。    │          │
│  │        │        │      │      │    │        │          │      │      │        │        │          │
│  │        │        │      │      │    │        │          │      │      │        │        │          │
│  │        │        │      │      │    │        │          │      │      │        │        │          │
│  │        │        │      │      │    │        │          │      │      │        │        │          │
├─┼────┼────┼───┼───┴──┼────┼─────┼───┼───┼────┼────┼─────┤
│37│95/11/14│全立通企│蔡依帆│威寶電信有限│WIN-V320│身分證欄上│「蔡依│95年11│同編號10│被告陳麗│左開署押1 │
│  │        │業有限公│      │公司        │        │「照片」  │帆」署│月至95│        │芬處有期│枚、申請書│
│  │        │司      │      ├───┬──┤        │          │名共一│年12月│        │徒刑3月 │上所貼身分│
│  │        │        │      │0986- │1   │        │          │枚    │共403 │        │，如易科│證上之照片│
│  │        │        │      │170796│    │        │          │      │元    │        │罰金，以│1張、SIM卡│
│  │        │        │      │      │    │        │          │      │      │        │新台幣壹│一張、手機│
│  │        │        │      │      │    │        │          │      │      │        │仟元折算│一隻      │
│  │        │        │      │      │    │        │          │      │      │        │壹日，減│          │
│  │        │        │      │      │    │        │          │      │      │        │為有期徒│          │
│  │        │        │      │      │    │        │          │      │      │        │刑1月又 │          │
│  │        │        │      │      │    │        │          │      │      │        │15 日， │          │
│  │        │        │      │      │    │        │          │      │      │        │如易科罰│          │
│  │        │        │      │      │    │        │          │      │      │        │金，以新│          │
│  │        │        │      │      │    │        │          │      │      │        │台幣壹仟│          │
│  │        │        │      │      │    │        │          │      │      │        │元折算壹│          │
│  │        │        │      │      │    │        │          │      │      │        │日。    │          │
│  │        │        │      │      │    │        │          │      │      │        │        │          │
│  │        │        │      │      │    │        │          │      │      │        │        │          │
│  │        │        │      │      │    │        │          │      │      │        │        │          │
│  │        │        │      │      │    │        │          │      │      │        │        │          │
├─┼────┼────┼───┼───┴──┼────┼─────┼───┼───┼────┼────┼─────┤
│38│95/11/15│東森寬頻│蔡依帆│亞太電信公司│Alcatel │身分證欄上│「蔡依│95年12│同編號10│被告陳麗│左開署押6 │
│  │        │艾力幫  │      ├───┬──┤CT300   │「照片」、│帆2 署│月至96│        │芬處有期│枚、申請書│
│  │        │        │      │0980- │2   │        │全民健康保│名共三│年4 月│        │徒刑4月 │所附身分證│
│  │        │        │      │375363│    │        │險卡之照片│枚    │共5943│        │，如易科│及全民健康│
│  │        │        │      │      │    │        │          │      │元    │        │罰金，以│保險卡上分│
│  │        │        │      ├───┤    ├────┼─────┼───┼───┤        │新台幣壹│證片各2 張│
│  │        │        │      │0982- │    │Alcatel │身分證欄上│「蔡依│帳單與│        │仟元折算│、SIM卡一 │
│  │        │        │      │363937│    │CT300   │「照片」、│帆」署│門號  │        │壹日，減│張、手機一│
│  │        │        │      │      │    │        │全民健康保│名共三│0982-5│        │為有期徒│隻、編號40│
│  │        │        │      │      │    │        │險卡之照片│枚    │83967 │        │刑2月， │所述之署押│
│  │        │        │      │      │    │        │          │      │合併收│        │如易科罰│6枚、SIM卡│
│  │        │        │      │      │    │        │          │      │費    │        │金，以新│二張、手機│
│  │        │        │      │      │    │        │          │      │      │        │台幣壹仟│二隻      │
│  │        │        │      │      │    │        │          │      │      │        │元折算壹│          │
│  │        │        │      │      │    │        │          │      │      │        │日。    │          │
│  │        │        │      │      │    │        │          │      │      │        │        │          │
│  │        │        │      │      │    │        │          │      │      │        │        │          │
│  │        │        │      │      │    │        │          │      │      │        │        │          │
│  │        │        │      │      │    │        │          │      │      │        │        │          │
│  │        │        │      │      │    │        │          │      │      │        │        │          │
│  │        │        │      │      │    │        │          │      │      │        │        │          │
├─┼────┼────┼───┼───┴──┼────┼─────┼───┼───┼────┼────┼─────┤
│39│95/11/15│純合宜通│蔡雨璇│臺灣大哥大電│ES-W850i│身分證欄上│「蔡雨│95年11│同編號10│被告陳麗│左開署押2 │
│  │        │訊商行  │      │信公司      │        │「出生年月│璇」署│月至96│        │芬處有期│枚、SIM卡 │
│  │        │        │      ├───┬──┤        │日」      │名共二│年4月 │        │徒刑3月 │一張、手機│
│  │        │        │      │0987- │1   │        │          │枚    │共1229│        │，如易科│一隻      │
│  │        │        │      │372570│    │        │          │      │0元   │        │罰金，以│          │
│  │        │        │      │      │    │        │          │      │      │        │新台幣壹│          │
│  │        │        │      │      │    │        │          │      │      │        │仟元折算│          │
│  │        │        │      │      │    │        │          │      │      │        │壹日，減│          │
│  │        │        │      │      │    │        │          │      │      │        │為有期徒│          │
│  │        │        │      │      │    │        │          │      │      │        │刑1月又 │          │
│  │        │        │      │      │    │        │          │      │      │        │15 日， │          │
│  │        │        │      │      │    │        │          │      │      │        │如易科罰│          │
│  │        │        │      │      │    │        │          │      │      │        │金，以新│          │
│  │        │        │      │      │    │        │          │      │      │        │台幣壹仟│          │
│  │        │        │      │      │    │        │          │      │      │        │元折算壹│          │
│  │        │        │      │      │    │        │          │      │      │        │日。    │          │
│  │        │        │      │      │    │        │          │      │      │        │        │          │
│  │        │        │      │      │    │        │          │      │      │        │        │          │
├─┼────┼────┼───┼───┴──┼────┼─────┼───┼───┼────┼────┼─────┤
│40│95/11/15│東森寬頻│蔡雨璇│亞太電信公司│Alcatel │身分證欄上│「蔡雨│95年12│同上，然│同編號38│同編號38，│
│  │        │艾力幫  │      ├───┬──┤CT300   │「出生年月│璇」署│月至96│與編號38│，不另宣│不另宣告沒│
│  │        │        │      │0982- │2   │        │日」      │名共三│年4月 │想像競合│告刑度  │收        │
│  │        │        │      │583967│    │        │          │枚    │共5943│        │        │          │
│  │        │        │      │      │    │        │          │      │元    │        │        │          │
│  │        │        │      ├───┤    ├────┼─────┼───┼───┤        │        │          │
│  │        │        │      │0982- │    │Alcatel │身分證欄上│「蔡雨│95年1 │        │        │          │
│  │        │        │      │916957│    │CT300   │「出生年月│璇」署│月至95│        │        │          │
│  │        │        │      │      │    │        │日」      │名共三│年3月 │        │        │          │
│  │        │        │      │      │    │        │          │枚    │共999 │        │        │          │
│  │        │        │      │      │    │        │          │      │元    │        │        │          │
├─┼────┼────┼───┼───┴──┼────┼─────┼───┼───┼────┼────┼─────┤
│41│95/11/23│震旦台北│李吳美│亞太電信公司│MOTO-W20│身分證欄上│「李吳│95年12│        │被告陳麗│左開署押4 │
│  │        │西寧店  │珍    ├───┬──┤0       │「住址」  │美珍」│月至96│        │芬處有期│枚、SIM卡 │
│  │        │        │      │0982- │2   │        │          │署名共│年2月 │        │徒刑3月 │二張、手機│
│  │        │        │      │036174│    │        │          │二枚  │共1139│        │，如易科│二隻      │
│  │        │        │      │      │    │        │          │      │元    │        │罰金，以│          │
│  │        │        │      ├───┤    ├────┼─────┼───┼───┤        │新台幣壹│          │
│  │        │        │      │0982- │    │MOTO-W20│身分證欄上│李吳美│95年12│        │仟元折算│          │
│  │        │        │      │032450│    │0       │「住址」  │珍」署│月至96│        │壹日，減│          │
│  │        │        │      │      │    │        │          │名共二│年2月 │        │為有期徒│          │
│  │        │        │      │      │    │        │          │枚    │共1120│        │刑1月又 │          │
│  │        │        │      │      │    │        │          │      │元    │        │15 日， │          │
│  │        │        │      │      │    │        │          │      │      │        │如易科罰│          │
│  │        │        │      │      │    │        │          │      │      │        │金，以新│          │
│  │        │        │      │      │    │        │          │      │      │        │台幣壹仟│          │
│  │        │        │      │      │    │        │          │      │      │        │元折算壹│          │
│  │        │        │      │      │    │        │          │      │      │        │日。    │          │
│  │        │        │      │      │    │        │          │      │      │        │        │          │
│  │        │        │      │      │    │        │          │      │      │        │        │          │
│  │        │        │      │      │    │        │          │      │      │        │        │          │
│  │        │        │      │      │    │        │          │      │      │        │        │          │
│  │        │        │      │      │    │        │          │      │      │        │        │          │
├─┼────┼────┼───┼───┴──┼────┼─────┼───┼───┼────┼────┼─────┤
│42│95/11/24│震旦台北│李吳美│臺灣大哥大電│MOTO-V3 │身分證欄上│「李吳│95年11│同編號10│被告陳麗│左開署押1 │
│  │        │西寧店  │珍    │信公司      │摩托羅拉│「住址」  │美珍」│月至96│        │芬處有期│枚、SIM卡 │
│  │        │        │      ├───┬──┤        │          │署名共│年2月 │        │徒刑4月 │一張、手機│
│  │        │        │      │0987- │1   │        │          │一枚  │共717 │        │，如易科│一隻、編號│
│  │        │        │      │040030│    │        │          │      │元    │        │罰金，以│43所述署押│
│  │        │        │      │      │    │        │          │      │      │        │新台幣壹│1枚、SIM卡│
│  │        │        │      │      │    │        │          │      │      │        │仟元折算│一張、手機│
│  │        │        │      │      │    │        │          │      │      │        │壹日，減│一隻、編號│
│  │        │        │      │      │    │        │          │      │      │        │為有期徒│44述署押1 │
│  │        │        │      │      │    │        │          │      │      │        │刑2月， │枚、SIM卡 │
│  │        │        │      │      │    │        │          │      │      │        │如易科罰│一張、手機│
│  │        │        │      │      │    │        │          │      │      │        │金，以新│一隻、申請│
│  │        │        │      │      │    │        │          │      │      │        │台幣壹仟│書所附身分│
│  │        │        │      │      │    │        │          │      │      │        │元折算壹│證上照片1 │
│  │        │        │      │      │    │        │          │      │      │        │日。    │張、編號45│
│  │        │        │      │      │    │        │          │      │      │        │        │所述署押4 │
│  │        │        │      │      │    │        │          │      │      │        │        │枚、SIM卡 │
│  │        │        │      │      │    │        │          │      │      │        │        │一張、手機│
│  │        │        │      │      │    │        │          │      │      │        │        │一隻、申請│
│  │        │        │      │      │    │        │          │      │      │        │        │書所附身分│
│  │        │        │      │      │    │        │          │      │      │        │        │證上照片2 │
│  │        │        │      │      │    │        │          │      │      │        │        │張、SIM卡 │
│  │        │        │      │      │    │        │          │      │      │        │        │二張、手機│
│  │        │        │      │      │    │        │          │      │      │        │        │二隻、編號│
│  │        │        │      │      │    │        │          │      │      │        │        │46 所述署 │
│  │        │        │      │      │    │        │          │      │      │        │        │押1枚、申 │
│  │        │        │      │      │    │        │          │      │      │        │        │請書所附身│
│  │        │        │      │      │    │        │          │      │      │        │        │分證上照片│
│  │        │        │      │      │    │        │          │      │      │        │        │1張、SIM  │
│  │        │        │      │      │    │        │          │      │      │        │        │卡一張、手│
│  │        │        │      │      │    │        │          │      │      │        │        │機一隻    │
│  │        │        │      │      │    │        │          │      │      │        │        │          │
├─┼────┼────┼───┼───┴──┼────┼─────┼───┼───┼────┼────┼─────┤
│43│95/11/24│震旦台北│李吳美│威寶電信有限│WIN-V320│身分證欄上│「李吳│95年11│同上，然│同編號42│同編號42，│
│  │        │西寧店  │珍    │公司        │        │「住址」  │美珍」│月至96│與編號42│，不另宣│不另宣告沒│
│  │        │        │      ├───┬──┤        │          │署名共│年1月 │想像競合│告刑度  │收        │
│  │        │        │      │0986- │1   │        │          │一枚  │共4218│        │        │          │
│  │        │        │      │692262│    │        │          │      │元    │        │        │          │
│  │        │        │      │      │    │        │          │      │      │        │        │          │
├─┼────┼────┼───┼───┴──┼────┼─────┼───┼───┼────┼────┼─────┤
│44│95/11/24│震旦台北│李銘祥│威寶電信有限│WIN-V320│身分證欄上│「李銘│95年11│同上，然│同編號42│同編號42，│
│  │        │西寧店  │      │公司        │        │「照片」、│祥」署│月至96│與編號42│，不另宣│不另宣告沒│
│  │        │        │      ├───┬──┤        │「住址」  │名共一│年1月 │想像競合│告刑度  │收        │
│  │        │        │      │0986- │1   │        │          │枚    │共720 │        │        │          │
│  │        │        │      │696115│    │        │          │      │元    │        │        │          │
│  │        │        │      │      │    │        │          │      │      │        │        │          │
├─┼────┼────┼───┼───┴──┼────┼─────┼───┼───┼────┼────┼─────┤
│45│95/11/24│震旦台北│李銘祥│亞太電信公司│MOTO-W20│身分證欄上│「李銘│95年12│同上，然│同編號42│同編號42，│
│  │        │西寧店  │      ├───┬──┤0       │「照片」、│祥」署│月至96│與編號42│，不另宣│不另宣告沒│
│  │        │        │      │0982- │2   │        │「住址」  │名共二│年2月 │想像競合│告刑度  │收        │
│  │        │        │      │013048│    │        │          │枚    │共1137│        │        │          │
│  │        │        │      │      │    │        │          │      │元    │        │        │          │
│  │        │        │      ├───┤    ├────┼─────┼───┼───┤        │        │          │
│  │        │        │      │0982- │    │MOTO-W20│身分證欄上│「李銘│95年12│        │        │          │
│  │        │        │      │053485│    │0       │「照片」、│祥署名│月至96│        │        │          │
│  │        │        │      │      │    │        │「住址」  │共二枚│年2月 │        │        │          │
│  │        │        │      │      │    │        │          │      │共2190│        │        │          │
│  │        │        │      │      │    │        │          │      │元    │        │        │          │
├─┼────┼────┼───┼───┴──┼────┼─────┼───┼───┼────┼────┼─────┤
│46│95/11/24│震旦台北│李銘祥│臺灣大哥大電│MOTO-V3 │身分證欄上│「李銘│95年11│同上，然│同編號42│同編號42，│
│  │        │西寧店  │      │信公司      │摩托羅拉│「照片」、│祥」署│月至96│與編號42│，不另宣│不另宣告沒│
│  │        │        │      ├───┬──┤        │「住址」  │名共一│年2月 │想像競合│告刑度  │收        │
│  │        │        │      │0987- │1   │        │          │枚    │共716 │        │        │          │
│  │        │        │      │039687│    │        │          │      │元    │        │        │          │
│  │        │        │      │      │    │        │          │      │      │        │        │          │
│  │        │        │      │      │    │        │          │      │      │        │        │          │
├─┼────┼────┼───┼───┴──┼────┼─────┼───┼───┼────┼────┼─────┤
│47│95/11/26│震旦板橋│吳佩霖│威寶電信有限│WIN-V320│身分證欄上│「劉育│95年11│同編號10│被告陳麗│左開署押1 │
│  │        │四川店  │（身分│公司        │        │「父欄」、│綺」署│月至96│        │芬處有期│枚、申請書│
│  │        │        │證遭冒├───┬──┤        │「母欄」「│名共一│年1月 │        │徒刑3月 │所附身分證│
│  │        │        │名，姓│0986- │1   │        │出生年月日│枚    │共5238│        │，如易科│上照片1 張│
│  │        │        │名使用│766638│    │        │」、「住址│      │元    │        │罰金，以│、SIM卡一 │
│  │        │        │劉育綺│      │    │        │」、「姓名│      │      │        │新台幣壹│張、手機一│
│  │        │        │）    │      │    │        │」、「照片│      │      │        │仟元折算│隻、編號48│
│  │        │        │      │      │    │        │」（此已進│      │      │        │壹日，減│所述署押4 │
│  │        │        │      │      │    │        │於偽造程度│      │      │        │為有期徒│枚、申請書│
│  │        │        │      │      │    │        │）        │      │      │        │刑1月又 │所附身分證│
│  │        │        │      │      │    │        │          │      │      │        │15 日， │上照片2張 │
│  │        │        │      │      │    │        │          │      │      │        │如易科罰│、SIM卡二 │
│  │        │        │      │      │    │        │          │      │      │        │金，以新│張、手機二│
│  │        │        │      │      │    │        │          │      │      │        │台幣壹仟│隻        │
│  │        │        │      │      │    │        │          │      │      │        │元折算壹│          │
│  │        │        │      │      │    │        │          │      │      │        │日。    │          │
│  │        │        │      │      │    │        │          │      │      │        │        │          │
│  │        │        │      │      │    │        │          │      │      │        │        │          │
├─┼────┼────┼───┼───┴──┼────┼─────┼───┼───┼────┼────┼─────┤
│48│95/11/26│震旦板橋│吳佩霖│亞太電信公司│MOTO-W21│身分證欄上│「劉育│95年12│同上，然│同編號47│同編號47，│
│  │        │四川店  │（身分├───┬──┤0       │「父欄」、│綺」署│月至96│與編號47│，不另宣│不另宣告沒│
│  │        │        │證遭冒│0982- │2   │        │「母欄」「│名共二│年4月 │想像競合│告刑度  │收        │
│  │        │        │名，姓│773480│    │        │出生年月日│枚    │共3454│        │        │          │
│  │        │        │名使用│      │    │        │」、「住址│      │元    │        │        │          │
│  │        │        │劉育綺│      │    │        │」、「姓名│      │      │        │        │          │
│  │        │        │）    │      │    │        │」、「照片│      │      │        │        │          │
│  │        │        │      │      │    │        │」（已進於│      │      │        │        │          │
│  │        │        │      │      │    │        │偽造程度）│      │      │        │        │          │
│  │        │        │      ├───┤    ├────┼─────┼───┤      │        │        │          │
│  │        │        │      │0982- │    │Samsung │身分證欄上│「劉育│      │        │        │          │
│  │        │        │      │846084│    │X969    │「父欄」、│綺」署│      │        │        │          │
│  │        │        │      │      │    │        │「母欄」「│名共二│      │        │        │          │
│  │        │        │      │      │    │        │出生年月日│枚    │      │        │        │          │
│  │        │        │      │      │    │        │」、「住址│      │      │        │        │          │
│  │        │        │      │      │    │        │」、「姓名│      │      │        │        │          │
│  │        │        │      │      │    │        │」、「照片│      │      │        │        │          │
│  │        │        │      │      │    │        │」（已進於│      │      │        │        │          │
│  │        │        │      │      │    │        │偽造程度）│      │      │        │        │          │
│  │        │        │      │      │    │        │          │      │      │        │        │          │
│  │        │        │      │      │    │        │          │      │      │        │        │          │
├─┼────┼────┼───┼───┴──┼────┼─────┼───┼───┼────┼────┼─────┤
│49│95/11/27│震旦板橋│林文龍│威寶電信有限│WIN-V320│身分證欄上│「林文│95年11│同編號10│被告陳麗│左開署押1 │
│  │        │四川店  │      │公司        │        │「照片」、│龍」署│月至96│        │芬處有期│枚、申請書│
│  │        │        │      ├───┬──┤        │「住址」  │名共一│年1月 │        │徒刑3月 │所附身分證│
│  │        │        │      │0986- │1   │        │          │枚    │共1986│        │，如易科│上照片1 張│
│  │        │        │      │771172│    │        │          │      │元    │        │罰金，以│、SIM卡一 │
│  │        │        │      │      │    │        │          │      │      │        │新台幣壹│張、手機一│
│  │        │        │      │      │    │        │          │      │      │        │仟元折算│隻、編號50│
│  │        │        │      │      │    │        │          │      │      │        │壹日，減│所述署押1 │
│  │        │        │      │      │    │        │          │      │      │        │為有期徒│枚、申請書│
│  │        │        │      │      │    │        │          │      │      │        │刑1月又 │所附身分證│
│  │        │        │      │      │    │        │          │      │      │        │15日，如│上照片1張 │
│  │        │        │      │      │    │        │          │      │      │        │易科罰金│、SIM卡一 │
│  │        │        │      │      │    │        │          │      │      │        │，以新台│張、手機一│
│  │        │        │      │      │    │        │          │      │      │        │幣壹仟元│隻        │
│  │        │        │      │      │    │        │          │      │      │        │折算一日│          │
│  │        │        │      │      │    │        │          │      │      │        │。      │          │
├─┼────┼────┼───┼───┴──┼────┼─────┼───┼───┼────┼────┼─────┤
│50│95/11/27│震旦板橋│林文龍│臺灣大哥大電│MOTO-V3 │身分證欄上│「林文│95年11│同上，然│同編號49│同編號49，│
│  │        │四川店  │      │信公司      │        │「照片」、│龍」署│月至96│與編號49│，不另宣│不另宣告沒│
│  │        │        │      ├───┬──┤        │「住址」  │名共一│年4月 │想像競合│告刑度  │收        │
│  │        │        │      │0922- │1   │        │          │枚    │共2823│        │        │          │
│  │        │        │      │834776│    │        │          │      │元    │        │        │          │
│  │        │        │      │      │    │        │          │      │      │        │        │          │
├─┼────┼────┼───┼───┴──┼────┼─────┼───┼───┼────┼────┼─────┤
│51│95/11/28│震旦板橋│林文龍│亞太電信公司│Samsung │身分證欄上│「林文│95年12│同編號10│被告陳麗│左開署押4 │
│  │        │四川店  │      ├───┬──┤X969    │「照片」、│龍」署│月至96│        │芬處有期│枚、申請書│
│  │        │        │      │0982- │2   │        │「住址」、│名共二│年4 月│        │徒刑3月 │所附身分證│
│  │        │        │      │455640│    │        │全民健康保│枚    │共3426│        │，如易科│及全民健康│
│  │        │        │      │      │    │        │險卡之卡號│      │元    │        │罰金，以│保險卡上照│
│  │        │        │      │      │    │        │及照片    │      │      │        │新台幣壹│片各2張、 │
│  │        │        │      │      │    │        │          │      │      │        │仟元折算│SIM卡二張 │
│  │        │        │      │      │    │        │          │      │      │        │壹日，減│、手機二隻│
│  │        │        │      │      │    │        │          │      │      │        │為有期徒│          │
│  │        │        │      │      │    │        │          │      │      │        │刑1月又 │          │
│  │        │        │      │      │    │        │          │      │      │        │15 日， │          │
│  │        │        │      │      │    │        │          │      │      │        │如易科罰│          │
│  │        │        │      ├───┤    ├────┼─────┼───┤      │        │金，以新│          │
│  │        │        │      │0982- │    │Samsung │身分證欄上│「林文│      │        │台幣壹仟│          │
│  │        │        │      │835534│    │X969    │「照片」、│龍」署│      │        │元折算壹│          │
│  │        │        │      │      │    │        │「住址」、│名共二│      │        │日。    │          │
│  │        │        │      │      │    │        │全民健康保│枚    │      │        │        │          │
│  │        │        │      │      │    │        │險卡之卡號│      │      │        │        │          │
│  │        │        │      │      │    │        │及照片    │      │      │        │        │          │
│  │        │        │      │      │    │        │          │      │      │        │        │          │
│  │        │        │      │      │    │        │          │      │      │        │        │          │
│  │        │        │      │      │    │        │          │      │      │        │        │          │
│  │        │        │      │      │    │        │          │      │      │        │        │          │
│  │        │        │      │      │    │        │          │      │      │        │        │          │
├─┼────┼────┼───┼───┴──┼────┼─────┼───┼───┼────┼────┼─────┤
│52│95/11/30│震旦板橋│吳佩霖│臺灣大哥大電│MOTO-W22│身分證欄上│「劉育│95年11│同編號10│被告陳麗│左開署押1 │
│  │        │四川店  │（身分│信公司      │0       │「父欄」、│綺」署│月至96│        │芬處有期│枚、申請書│
│  │        │        │證遭冒├───┬──┤        │「母欄」「│名共一│年5月 │        │徒刑3月 │所附身分證│
│  │        │        │名，姓│0920- │1   │        │出生年月日│枚    │共870 │        │，如易科│上照片1 張│
│  │        │        │名使用│439775│    │        │」、「住址│      │元    │        │罰金，以│、SIM卡一 │
│  │        │        │劉育綺│      │    │        │」、「姓名│      │      │        │新台幣壹│張、手機一│
│  │        │        │）    │      │    │        │」、「照片│      │      │        │仟元折算│隻        │
│  │        │        │      │      │    │        │」（已進於│      │      │        │壹日，減│          │
│  │        │        │      │      │    │        │偽造程度）│      │      │        │為有期徒│          │
│  │        │        │      │      │    │        │          │      │      │        │刑1月又 │          │
│  │        │        │      │      │    │        │          │      │      │        │15 日， │          │
│  │        │        │      │      │    │        │          │      │      │        │如易科罰│          │
│  │        │        │      │      │    │        │          │      │      │        │金，以新│          │
│  │        │        │      │      │    │        │          │      │      │        │台幣壹仟│          │
│  │        │        │      │      │    │        │          │      │      │        │元折算壹│          │
│  │        │        │      │      │    │        │          │      │      │        │日。    │          │
│  │        │        │      │      │    │        │          │      │      │        │        │          │
│  │        │        │      │      │    │        │          │      │      │        │        │          │
├─┼────┼────┼───┼───┴──┼────┼─────┼───┼───┼────┼────┼─────┤
│53│95/12/06│遠寶通訊│吳詹富│遠傳電信有限│MOTO-C13│身分證欄上│「吳詹│95年12│同編號10│被告陳麗│左開署押2 │
│  │        │行      │容    │公司        │9       │「父欄」、│富容」│月至96│        │芬處有期│枚、SIM卡 │
│  │        │        │      ├───┬──┤        │「母欄」「│署名共│年1月 │        │徒刑3月 │一張、手機│
│  │        │        │      │0926- │1   │（96.07.│配偶」、「│二枚  │共1091│        │，如易科│一隻      │
│  │        │        │      │883093│    │12 警 詢│住址」    │      │9元   │        │罰金，以│          │
│  │        │        │      │      │    │店家負責│          │      │      │        │新台幣壹│          │
│  │        │        │      │      │    │人張鈞佑│          │      │      │        │仟元折算│          │
│  │        │        │      │      │    │稱申辦此│          │      │      │        │壹日，減│          │
│  │        │        │      │      │    │型號）  │          │      │      │        │為有期徒│          │
│  │        │        │      │      │    │        │          │      │      │        │刑1月又 │          │
│  │        │        │      │      │    │        │          │      │      │        │15 日， │          │
│  │        │        │      │      │    │        │          │      │      │        │如易科罰│          │
│  │        │        │      │      │    │        │          │      │      │        │金，以新│          │
│  │        │        │      │      │    │        │          │      │      │        │台幣壹千│          │
│  │        │        │      │      │    │        │          │      │      │        │元折算壹│          │
│  │        │        │      │      │    │        │          │      │      │        │日。    │          │
├─┼────┼────┼───┼───┴──┼────┼─────┼───┼───┼────┼────┼─────┤
│54│95/12/08│永和永和│吳詹富│亞太電信公司│MOTO-W21│身分證欄上│「吳詹│95年12│同編號10│被告陳麗│左開署押6 │
│  │        │店      │容    ├───┬──┤0       │「父欄」、│富容」│月至96│        │芬處有期│枚、SIM卡 │
│  │        │        │      │0980- │2   │        │「母欄」「│署名共│年5 月│        │徒刑3月 │二張、手機│
│  │        │        │      │065104│    │        │配偶」、「│三枚  │共1590│        │，如易科│二隻、編號│
│  │        │        │      │      │    │        │住址」    │      │4元   │        │罰金，以│55所述署押│
│  │        │        │      │      │    │        │          │      │      │        │新台幣壹│6枚、SIM卡│
│  │        │        │      ├───┤    ├────┼─────┼───┤      │        │仟元折算│二張、手機│
│  │        │        │      │0980- │    │MOTO-W21│身分證欄上│「吳詹│      │        │壹日，減│二隻      │
│  │        │        │      │065134│    │0       │「父欄」、│富容」│      │        │為有期徒│          │
│  │        │        │      │      │    │        │「母欄」「│署名共│      │        │刑1月又 │          │
│  │        │        │      │      │    │        │配偶」、「│三枚  │      │        │15 日， │          │
│  │        │        │      │      │    │        │住址」    │      │      │        │如易科罰│          │
│  │        │        │      │      │    │        │          │      │      │        │金，以新│          │
│  │        │        │      │      │    │        │          │      │      │        │台幣壹仟│          │
│  │        │        │      │      │    │        │          │      │      │        │元折算壹│          │
│  │        │        │      │      │    │        │          │      │      │        │日。    │          │
│  │        │        │      │      │    │        │          │      │      │        │        │          │
│  │        │        │      │      │    │        │          │      │      │        │        │          │
├─┼────┼────┼───┼───┴──┼────┼─────┼───┼───┼────┼────┼─────┤
│55│95/12/08│永和永和│徐建連│亞太電信公司│MOTO-W21│無        │「徐建│95年12│同上（然│同編號54│同編號54，│
│  │        │店      │      ├───┬──┤0       │          │連」署│月至96│無刑法第│，不另宣│不另宣告沒│
│  │        │        │      │0980- │2   │        │          │名共三│年5 月│216 條、│告刑度  │收        │
│  │        │        │      │065102│    │        │          │枚    │共8620│第212 條│        │          │
│  │        │        │      ├───┤    ├────┼─────┼───┤元    │），與編│        │          │
│  │        │        │      │0980- │    │MOTO-W21│無        │「徐建│      │號54想像│        │          │
│  │        │        │      │065124│    │0       │          │連」署│      │競合    │        │          │
│  │        │        │      │      │    │        │          │名共三│      │        │        │          │
│  │        │        │      │      │    │        │          │枚    │      │        │        │          │
├─┼────┼────┼───┼───┴──┼────┼─────┼───┼───┼────┼────┼─────┤
│56│95/12/11│亞旭電信│李吳美│遠傳電信有限│MOTOROLA│身分證欄上│「李吳│95年12│同編號１│被告陳麗│左開署押２│
│  │        │企業社  │珍    │公司        │-W220   │「住址」  │美珍」│月至96│０      │芬處有期│枚、SIM卡 │
│  │        │        │      ├───┬──┤        │          │署名共│年1月 │        │徒刑4月 │一張、手機│
│  │        │        │      │0960- │1   │（96.08.│          │二枚  │共7252│        │，如易科│一隻、編號│
│  │        │        │      │727361│    │06 警 詢│          │      │元    │        │罰金，以│57所述署押│
│  │        │        │      │      │    │店家負責│          │      │      │        │新台幣壹│2枚、申請 │
│  │        │        │      │      │    │人都怡良│          │      │      │        │仟元折算│書所附身分│
│  │        │        │      │      │    │稱申辦此│          │      │      │        │壹日，減│證上照片1 │
│  │        │        │      │      │    │型號）  │          │      │      │        │為有期徒│張、SIM 卡│
│  │        │        │      │      │    │        │          │      │      │        │刑2月， │一張、手機│
│  │        │        │      │      │    │        │          │      │      │        │如易科罰│一隻、編號│
│  │        │        │      │      │    │        │          │      │      │        │金，以新│58述署押2 │
│  │        │        │      │      │    │        │          │      │      │        │台幣壹仟│枚、申請書│
│  │        │        │      │      │    │        │          │      │      │        │元折算壹│所附身分證│
│  │        │        │      │      │    │        │          │      │      │        │日。    │上照片1張 │
│  │        │        │      │      │    │        │          │      │      │        │        │、編號59  │
│  │        │        │      │      │    │        │          │      │      │        │        │所述署押2 │
│  │        │        │      │      │    │        │          │      │      │        │        │枚、SIM卡 │
│  │        │        │      │      │    │        │          │      │      │        │        │一張、手機│
│  │        │        │      │      │    │        │          │      │      │        │        │一隻      │
│  │        │        │      │      │    │        │          │      │      │        │        │          │
│  │        │        │      │      │    │        │          │      │      │        │        │          │
├─┼────┼────┼───┼───┴──┼────┼─────┼───┼───┼────┼────┼─────┤
│57│95/12/11│亞旭電信│李銘祥│遠傳電信有限│INNO-I26│身分證欄上│「李銘│96年1 │同上，然│同編號56│同編號56，│
│  │        │企業社  │      │公司        │00      │「照片」、│祥」署│月共  │與編號56│，不另宣│不另宣告沒│
│  │        │        │      ├───┬──┤        │「住址」  │名共二│7458元│想像競合│告刑度  │收        │
│  │        │        │      │0960- │1   │（96.08.│          │枚    │      │        │        │          │
│  │        │        │      │707623│    │06警詢店│          │      │      │        │        │          │
│  │        │        │      │      │    │家負責人│          │      │      │        │        │          │
│  │        │        │      │      │    │都怡良稱│          │      │      │        │        │          │
│  │        │        │      │      │    │申辦此型│          │      │      │        │        │          │
│  │        │        │      │      │    │號）    │          │      │      │        │        │          │
├─┼────┼────┼───┼───┴──┼────┼─────┼───┼───┼────┼────┼─────┤
│58│95/12/11│亞旭電信│林文龍│遠傳電信有限│INNO-177│身分證欄上│「林文│96年1 │同上，然│同編號56│同編號56，│
│  │        │企業社  │      │公司        │        │「照片」、│龍」署│月共  │與編號56│，不另宣│不另宣告沒│
│  │        │        │      ├───┬──┤（96.08.│「住址」  │名共二│9030元│想像競合│告刑度  │收        │
│  │        │        │      │0960- │1   │06 警 詢│          │枚    │      │        │        │          │
│  │        │        │      │727873│    │店家負責│          │      │      │        │        │          │
│  │        │        │      │      │    │人都怡良│          │      │      │        │        │          │
│  │        │        │      │      │    │稱申辦此│          │      │      │        │        │          │
│  │        │        │      │      │    │型號）  │          │      │      │        │        │          │
├─┼────┼────┼───┼───┴──┼────┼─────┼───┼───┼────┼────┼─────┤
│59│95/12/11│亞旭電信│徐建連│遠傳電信有限│PANTECH-│無        │「徐建│95年12│同上（然│同編號56│同編號56，│
│  │        │企業社  │      │公司        │G600    │          │連」署│月至96│無刑法第│，不另宣│不另宣告沒│
│  │        │        │      ├───┬──┤        │          │名共二│年1月 │216 條、│告刑度  │收        │
│  │        │        │      │0960- │1   │（96.08.│          │枚    │共7255│第212 條│        │          │
│  │        │        │      │717967│    │06 警 詢│          │      │元    │），與編│        │          │
│  │        │        │      │      │    │店家負責│          │      │      │號56想像│        │          │
│  │        │        │      │      │    │人都怡良│          │      │      │競合    │        │          │
│  │        │        │      │      │    │稱申辦此│          │      │      │        │        │          │
│  │        │        │      │      │    │型號）  │          │      │      │        │        │          │
├─┼────┼────┼───┼───┴──┼────┼─────┼───┼───┼────┼────┼─────┤
│60│95/12/18│音廣科技│盧駿榮│臺灣大哥大電│SE-K750 │身分證欄上│「盧駿│95年12│同編號10│被告陳麗│左開署押1 │
│  │        │有限公司│      │信公司      │        │「父欄」、│榮」署│月至96│        │芬處有期│枚、SIM卡 │
│  │        │        │      ├───┬──┤        │「母欄」「│名共一│年2月 │        │徒刑3月 │一張、手機│
│  │        │        │      │0935- │1   │        │住址」、「│枚    │共103 │        │，如易科│一隻      │
│  │        │        │      │275261│    │        │          │      │元    │        │罰金，以│          │
│  │        │        │      │      │    │        │          │      │      │        │新台幣壹│          │
│  │        │        │      │      │    │        │          │      │      │        │仟元折算│          │
│  │        │        │      │      │    │        │          │      │      │        │壹日，減│          │
│  │        │        │      │      │    │        │          │      │      │        │為有期徒│          │
│  │        │        │      │      │    │        │          │      │      │        │刑1月又 │          │
│  │        │        │      │      │    │        │          │      │      │        │15 日， │          │
│  │        │        │      │      │    │        │          │      │      │        │如易科罰│          │
│  │        │        │      │      │    │        │          │      │      │        │金，以新│          │
│  │        │        │      │      │    │        │          │      │      │        │台幣壹仟│          │
│  │        │        │      │      │    │        │          │      │      │        │元折算壹│          │
│  │        │        │      │      │    │        │          │      │      │        │日。    │          │
├─┼────┼────┼───┼───┴──┼────┼─────┼───┼───┼────┼────┼─────┤
│61│95/12/18│鎵衣通訊│徐建連│臺灣大哥大電│BENQ-EF5│無        │「徐建│95年12│同編號10│被告陳麗│左開署押1 │
│  │        │行      │      │信公司      │1       │          │連」署│月至96│，然無刑│芬處有期│枚、SIM卡 │
│  │        │        │      ├───┬──┤        │          │名共一│年2月 │法第216 │徒刑3月 │一張、手機│
│  │        │        │      │0987- │1   │（96.07.│          │枚    │共9280│條、第  │，如易科│一隻      │
│  │        │        │      │107166│    │12 警 詢│          │      │元    │212條   │罰金，以│          │
│  │        │        │      │      │    │店家負責│          │      │      │        │新台幣壹│          │
│  │        │        │      │      │    │人張鈞佑│          │      │      │        │仟元折算│          │
│  │        │        │      │      │    │稱申辦此│          │      │      │        │壹日，減│          │
│  │        │        │      │      │    │型號）  │          │      │      │        │為有期徒│          │
│  │        │        │      │      │    │        │          │      │      │        │刑1月又 │          │
│  │        │        │      │      │    │        │          │      │      │        │15 日， │          │
│  │        │        │      │      │    │        │          │      │      │        │如易科罰│          │
│  │        │        │      │      │    │        │          │      │      │        │金，以新│          │
│  │        │        │      │      │    │        │          │      │      │        │台幣壹仟│          │
│  │        │        │      │      │    │        │          │      │      │        │元折算壹│          │
│  │        │        │      │      │    │        │          │      │      │        │日。    │          │
│  │        │        │      │      │    │        │          │      │      │        │        │          │
│  │        │        │      │      │    │        │          │      │      │        │        │          │
├─┼────┼────┼───┼───┴──┼────┼─────┼───┼───┼────┼────┼─────┤
│62│95/12/20│巨達科技│李重得│遠傳電信有限│Sony    │身分證欄上│「李重│95年12│同編號10│被告陳麗│左開署押2 │
│  │        │商行    │      │公司        │Ericsson│「父欄」、│得」署│月至96│        │芬處有期│枚、申請書│
│  │        │        │      ├───┬──┤-K750i  │「母欄」「│名共二│年1月 │        │徒刑3月 │所附身分證│
│  │        │96.07.11│      │0989- │1   │        │住址」、「│枚    │共7132│        │，如易科│上照片1 張│
│  │        │店家負責│      │043002│    │        │照片」、「│      │元    │        │罰金，以│、SIM卡一 │
│  │        │人蔡政哲│      │      │    │        │配偶」    │      │      │        │新台幣壹│張、手機一│
│  │        │稱疑似王│      │      │    │        │          │      │      │        │仟元折算│隻        │
│  │        │寶得申辦│      │      │    │        │          │      │      │        │壹日，減│          │
│  │        │        │      │      │    │        │          │      │      │        │為有期徒│          │
│  │        │        │      │      │    │        │          │      │      │        │刑1月又 │          │
│  │        │        │      │      │    │        │          │      │      │        │15 日， │          │
│  │        │        │      │      │    │        │          │      │      │        │如易科罰│          │
│  │        │        │      │      │    │        │          │      │      │        │金，以新│          │
│  │        │        │      │      │    │        │          │      │      │        │台幣壹仟│          │
│  │        │        │      │      │    │        │          │      │      │        │元折算壹│          │
│  │        │        │      │      │    │        │          │      │      │        │日。    │          │
├─┼────┼────┼───┼───┴──┼────┼─────┼───┼───┼────┼────┼─────┤
│63│95/12/28│皇達通訊│吳詹富│威寶電信有限│MOTO-V3X│身分證欄上│「吳詹│95年12│同編號10│被告陳麗│左開署押1 │
│  │        │南雅店  │容    │公司        │        │「父欄」、│富容」│月至96│        │芬處有期│枚、SIM卡 │
│  │        │        │      ├───┬──┤        │「母欄」「│署名共│年2月 │        │徒刑3月 │一張、手機│
│  │        │        │      │0986- │1   │        │配偶」、「│一枚  │共360 │        │，如易科│一隻      │
│  │        │        │      │284702│    │        │住址」    │      │元    │        │罰金，以│          │
│  │        │        │      │      │    │        │          │      │      │        │新台幣壹│          │
│  │        │        │      │      │    │        │          │      │      │        │仟元折算│          │
│  │        │        │      │      │    │        │          │      │      │        │壹日，減│          │
│  │        │        │      │      │    │        │          │      │      │        │為有期徒│          │
│  │        │        │      │      │    │        │          │      │      │        │刑1月又 │          │
│  │        │        │      │      │    │        │          │      │      │        │15 日， │          │
│  │        │        │      │      │    │        │          │      │      │        │如易科罰│          │
│  │        │        │      │      │    │        │          │      │      │        │金，以新│          │
│  │        │        │      │      │    │        │          │      │      │        │台幣壹仟│          │
│  │        │        │      │      │    │        │          │      │      │        │元折算壹│          │
│  │        │        │      │      │    │        │          │      │      │        │日。    │          │
│  │        │        │      │      │    │        │          │      │      │        │        │          │
│  │        │        │      │      │    │        │          │      │      │        │        │          │
│  │        │        │      │      │    │        │          │      │      │        │        │          │
│  │        │        │      │      │    │        │          │      │      │        │        │          │
├─┼────┼────┼───┼───┴──┼────┼─────┼───┼───┼────┼────┼─────┤
│64│95/12/28│皇達通訊│徐建連│威寶電信有限│MOTO-V3X│無        │「徐建│95年12│同編號10│同編號63│同編號63，│
│  │        │南雅店  │      │公司        │        │          │連」署│月至96│（然無刑│，不另宣│不另宣告沒│
│  │        │        │      ├───┬──┤        │          │名共一│年2月 │法第216 │告刑度  │收        │
│  │        │        │      │0986- │1   │        │          │枚    │共379 │條、第  │        │          │
│  │        │        │      │766884│    │        │          │      │元    │212 條）│        │          │
│  │        │        │      │      │    │        │          │      │      │，與編號│        │          │
│  │        │        │      │      │    │        │          │      │      │63想像競│        │          │
│  │        │        │      │      │    │        │          │      │      │合      │        │          │
├─┼────┼────┼───┼───┴──┼────┼─────┼───┼───┼────┼────┼─────┤
│65│96/01/01│皇達通訊│吳詹富│臺灣大哥大電│MOTO-V3 │身分證欄上│「吳詹│96年1 │同編號10│被告陳麗│左開署押1 │
│  │        │南雅店  │容    │信公司      │        │「父欄」、│富容」│月至96│        │芬處有期│枚、SIM卡 │
│  │        │        │      ├───┬──┤        │「母欄」「│署名共│年4月 │        │徒刑3月 │一張、手機│
│  │        │        │      │0987- │1   │        │配偶」、「│一枚  │共2079│        │，如易科│一隻      │
│  │        │        │      │046657│    │        │住址」    │      │元    │        │罰金，以│          │
│  │        │        │      │      │    │        │          │      │      │        │新台幣壹│          │
│  │        │        │      │      │    │        │          │      │      │        │仟元折算│          │
│  │        │        │      │      │    │        │          │      │      │        │壹日，減│          │
│  │        │        │      │      │    │        │          │      │      │        │為有期徒│          │
│  │        │        │      │      │    │        │          │      │      │        │刑1月又 │          │
│  │        │        │      │      │    │        │          │      │      │        │15 日， │          │
│  │        │        │      │      │    │        │          │      │      │        │如易科罰│          │
│  │        │        │      │      │    │        │          │      │      │        │金，以新│          │
│  │        │        │      │      │    │        │          │      │      │        │台幣壹仟│          │
│  │        │        │      │      │    │        │          │      │      │        │元折算壹│          │
│  │        │        │      │      │    │        │          │      │      │        │日。    │          │
├─┼────┼────┼───┼───┴──┼────┼─────┼───┼───┼────┼────┼─────┤
│66│96/01/20│亞太寬頻│陳明珠│亞太電信公司│MOTO-W21│身分證欄上│「陳明│96年1 │同編號10│被告陳麗│左開署押6 │
│  │        │B.O.幫  │      ├───┬──┤0       │「出生地」│珠」署│月至96│        │芬處有期│枚、SIM卡 │
│  │        │        │      │0982- │2   │        │、「住址」│名共三│年5月 │        │徒刑3月 │二張、手機│
│  │        │        │      │089760│    │        │          │枚    │共6807│        │，如易科│二隻      │
│  │        │        │      ├───┤    ├────┼─────┼───┤元    │        │罰金，以│          │
│  │        │        │      │0982- │    │MOTO-W21│身分證欄上│「陳明│      │        │新台幣壹│          │
│  │        │        │      │089782│    │0       │「出生地」│珠」署│      │        │仟元折算│          │
│  │        │        │      │      │    │        │、「住址」│名共三│      │        │壹日，減│          │
│  │        │        │      │      │    │        │          │枚    │      │        │為有期徒│          │
│  │        │        │      │      │    │        │          │      │      │        │刑1月又 │          │
│  │        │        │      │      │    │        │          │      │      │        │15 日， │          │
│  │        │        │      │      │    │        │          │      │      │        │如易科罰│          │
│  │        │        │      │      │    │        │          │      │      │        │金，以新│          │
│  │        │        │      │      │    │        │          │      │      │        │台幣壹仟│          │
│  │        │        │      │      │    │        │          │      │      │        │元折算壹│          │
│  │        │        │      │      │    │        │          │      │      │        │日。    │          │
│  │        │        │      │      │    │        │          │      │      │        │        │          │
│  │        │        │      │      │    │        │          │      │      │        │        │          │
├─┼────┼────┼───┼───┴──┼────┼─────┼───┼───┼────┼────┼─────┤
│67│96/01/22│亞太3G電│劉中瀚│亞太電信公司│APBW A20│身分證欄上│「劉中│96年2 │同編號10│被告陳麗│左開署押2 │
│  │        │話市調組│      ├───┬──┤        │「父欄」、│瀚」署│月至96│        │芬處有期│枚、申請書│
│  │        │        │      │0982- │1   │        │「母欄」「│名共三│年6 月│        │徒刑3月 │所附身分證│
│  │        │        │      │901832│    │        │出生地」、│枚    │共4206│        │，如易科│及全民健康│
│  │        │        │      │      │    │        │「住址」、│      │元    │        │罰金，以│保險卡上照│
│  │        │        │      │      │    │        │「照片」、│      │      │        │新台幣壹│片各1張、 │
│  │        │        │      │      │    │        │全民健康保│      │      │        │仟元折算│SIM卡一張 │
│  │        │        │      │      │    │        │險卡之照片│      │      │        │壹日，減│、手機一隻│
│  │        │        │      │      │    │        │          │      │      │        │為有期徒│          │
│  │        │        │      │      │    │        │          │      │      │        │刑1月又 │          │
│  │        │        │      │      │    │        │          │      │      │        │15 日， │          │
│  │        │        │      │      │    │        │          │      │      │        │如易科罰│          │
│  │        │        │      │      │    │        │          │      │      │        │金，以新│          │
│  │        │        │      │      │    │        │          │      │      │        │台幣壹仟│          │
│  │        │        │      │      │    │        │          │      │      │        │元折算壹│          │
│  │        │        │      │      │    │        │          │      │      │        │日。    │          │
│  │        │        │      │      │    │        │          │      │      │        │        │          │
│  │        │        │      │      │    │        │          │      │      │        │        │          │
│  │        │        │      │      │    │        │          │      │      │        │        │          │
│  │        │        │      │      │    │        │          │      │      │        │        │          │
├─┼────┼────┼───┼───┴──┼────┼─────┼───┼───┼────┼────┼─────┤
│68│96/01/22│東企資通│劉中瀚│臺灣大哥大電│MOTO-V36│身分證欄上│「劉中│96年1 │同編號10│被告陳麗│左開署押1 │
│  │        │有限公司│      │信公司      │0       │「父欄」、│瀚」署│月至96│        │芬處有期│枚、申請書│
│  │        │        │      ├───┬──┤        │「母欄」「│名共一│年8月 │        │徒刑3月 │所附身分證│
│  │        │        │      │0922- │1   │        │出生地」、│枚    │共1839│        │，如易科│上照片1張 │
│  │        │        │      │790219│    │        │「住址」、│      │元    │        │罰金，以│枚、SIM卡 │
│  │        │        │      │      │    │        │「照片」  │      │      │        │新台幣壹│一張、手機│
│  │        │        │      │      │    │        │          │      │      │        │仟元折算│一隻      │
│  │        │        │      │      │    │        │          │      │      │        │壹日，減│          │
│  │        │        │      │      │    │        │          │      │      │        │為有期徒│          │
│  │        │        │      │      │    │        │          │      │      │        │刑1月又 │          │
│  │        │        │      │      │    │        │          │      │      │        │15 日， │          │
│  │        │        │      │      │    │        │          │      │      │        │如易科罰│          │
│  │        │        │      │      │    │        │          │      │      │        │金，以新│          │
│  │        │        │      │      │    │        │          │      │      │        │台幣壹仟│          │
│  │        │        │      │      │    │        │          │      │      │        │元折算壹│          │
│  │        │        │      │      │    │        │          │      │      │        │日。    │          │
│  │        │        │      │      │    │        │          │      │      │        │        │          │
│  │        │        │      │      │    │        │          │      │      │        │        │          │
│  │        │        │      │      │    │        │          │      │      │        │        │          │
│  │        │        │      │      │    │        │          │      │      │        │        │          │
├─┼────┼────┼───┼───┴──┼────┼─────┼───┼───┼────┼────┼─────┤
│69│96/01/22│亞太寬頻│鍾仁華│亞太電信公司│MOTO-W21│身分證欄上│「鍾仁│96年2 │同編號10│被告陳麗│左開署押3 │
│  │        │艾薇幫  │      ├───┬──┤0       │「父欄」、│華」署│月至96│        │芬處有期│枚、編號70│
│  │        │        │      │0980- │1   │        │「母欄」「│名共三│年5月 │        │徒刑3月 │所述署押3 │
│  │        │        │      │205900│    │        │出生地」、│枚    │共5635│        │，如易科│枚、SIM卡 │
│  │        │        │      │      │    │        │「住址」、│      │元    │        │罰金，以│一張、手機│
│  │        │        │      │      │    │        │          │      │      │        │新台幣壹│一隻      │
│  │        │        │      │      │    │        │          │      │      │        │仟元折算│          │
│  │        │        │      │      │    │        │          │      │      │        │壹日，減│          │
│  │        │        │      │      │    │        │          │      │      │        │為有期徒│          │
│  │        │        │      │      │    │        │          │      │      │        │刑1月又 │          │
│  │        │        │      │      │    │        │          │      │      │        │15 日， │          │
│  │        │        │      │      │    │        │          │      │      │        │如易科罰│          │
│  │        │        │      │      │    │        │          │      │      │        │金，以新│          │
│  │        │        │      │      │    │        │          │      │      │        │台幣壹仟│          │
│  │        │        │      │      │    │        │          │      │      │        │元折算壹│          │
│  │        │        │      │      │    │        │          │      │      │        │日。    │          │
├─┼────┼────┼───┼───┴──┼────┼─────┼───┤      ├────┼────┼─────┤
│70│96/01/22│東森寬頻│鍾仁華│亞太電信公司│MOTO-W21│身分證欄上│「鍾仁│      │同上，然│同編號69│同編號69，│
│  │        │艾力幫  │      ├───┬──┤0       │「父欄」、│華」署│      │與編號69│，不另宣│不另宣告沒│
│  │        │        │      │0982- │1   │        │「母欄」「│名共三│      │想像競合│告刑度  │收        │
│  │        │        │      │238338│    │        │出生地」、│枚    │      │        │        │          │
│  │        │        │      │      │    │        │「住址」、│      │      │        │        │          │
│  │        │        │      │      │    │        │          │      │      │        │        │          │
├─┼────┼────┼───┼───┴──┼────┼─────┼───┼───┼────┼────┼─────┤
│71│96/01/22│誠通訊科│鍾仁華│遠傳電信有限│無      │身分證欄上│「鍾仁│96年5 │同編號10│被告陳麗│左開署押3 │
│  │        │技有限公│      │公司        │        │「父欄」、│華」署│月共  │        │芬處有期│枚        │
│  │        │司      │      ├───┬──┤        │「母欄」「│名共三│5628元│        │徒刑3月 │          │
│  │        │        │      │0931- │1   │        │出生地」、│枚    │      │        │，如易科│          │
│  │        │        │      │062056│    │        │「住址」、│      │      │        │罰金，以│          │
│  │        │        │      │      │    │        │          │      │      │        │新台幣壹│          │
│  │        │        │      │      │    │        │          │      │      │        │仟元折算│          │
│  │        │        │      │      │    │        │          │      │      │        │壹日，減│          │
│  │        │        │      │      │    │        │          │      │      │        │為有期徒│          │
│  │        │        │      │      │    │        │          │      │      │        │刑1月又 │          │
│  │        │        │      │      │    │        │          │      │      │        │15 日， │          │
│  │        │        │      │      │    │        │          │      │      │        │如易科罰│          │
│  │        │        │      │      │    │        │          │      │      │        │金，以新│          │
│  │        │        │      │      │    │        │          │      │      │        │台幣壹仟│          │
│  │        │        │      │      │    │        │          │      │      │        │元折算壹│          │
│  │        │        │      │      │    │        │          │      │      │        │日。    │          │
│  │        │        │      │      │    │        │          │      │      │        │        │          │
│  │        │        │      │      │    │        │          │      │      │        │        │          │
├─┼────┼────┼───┼───┴──┼────┼─────┼───┼───┼────┼────┼─────┤
│72│96/01/22│徠誠通迅│鍾仁華│臺灣大哥大電│NO-1600 │身分證欄上│「鍾仁│96年1 │同編號10│被告陳麗│左開署押3 │
│  │        │科技有限│      │信公司      │        │「父欄」、│華」署│月至96│        │芬處有期│枚、SIM卡 │
│  │        │公司    │      ├───┬──┤        │「母欄」「│名共三│年3月 │        │徒刑3月 │一張、手機│
│  │        │        │      │0939- │1   │        │出生地」、│枚    │共37元│        │，如易科│一隻      │
│  │        │        │      │837350│    │        │「住址」、│      │      │        │罰金，以│          │
│  │        │        │      │      │    │        │          │      │      │        │新台幣壹│          │
│  │        │        │      │      │    │        │          │      │      │        │仟元折算│          │
│  │        │        │      │      │    │        │          │      │      │        │壹日，減│          │
│  │        │        │      │      │    │        │          │      │      │        │為有期徒│          │
│  │        │        │      │      │    │        │          │      │      │        │刑1月又 │          │
│  │        │        │      │      │    │        │          │      │      │        │15 日， │          │
│  │        │        │      │      │    │        │          │      │      │        │如易科罰│          │
│  │        │        │      │      │    │        │          │      │      │        │金，以新│          │
│  │        │        │      │      │    │        │          │      │      │        │台幣壹仟│          │
│  │        │        │      │      │    │        │          │      │      │        │元折算壹│          │
│  │        │        │      │      │    │        │          │      │      │        │日。    │          │
│  │        │        │      │      │    │        │          │      │      │        │        │          │
│  │        │        │      │      │    │        │          │      │      │        │        │          │
├─┼────┼────┼───┼───┴──┼────┼─────┼───┼───┼────┼────┼─────┤
│73│96/01/25│台中美村│劉中瀚│威寶電信有限│SE-K    │身分證欄上│「劉中│無欠費│同編號10│被告陳麗│左開署押1 │
│  │        │特約店  │      │公司        │608i    │「父欄」、│瀚」署│      │        │芬處有期│枚、申請書│
│  │        │        │      ├───┬──┤        │「母欄」「│名共一│      │        │徒刑3月 │所附身分證│
│  │        │        │      │0986- │1   │        │出生地」、│枚    │      │        │，如易科│上照片1張 │
│  │        │        │      │596808│    │        │「住址」、│      │      │        │罰金，以│枚、SIM卡 │
│  │        │        │      │      │    │        │「照片」  │      │      │        │新台幣壹│一張、手機│
│  │        │        │      │      │    │        │          │      │      │        │仟元折算│一隻      │
│  │        │        │      │      │    │        │          │      │      │        │壹日，減│          │
│  │        │        │      │      │    │        │          │      │      │        │為有期徒│          │
│  │        │        │      │      │    │        │          │      │      │        │刑1月又 │          │
│  │        │        │      │      │    │        │          │      │      │        │15 日， │          │
│  │        │        │      │      │    │        │          │      │      │        │如易科罰│          │
│  │        │        │      │      │    │        │          │      │      │        │金，以新│          │
│  │        │        │      │      │    │        │          │      │      │        │台幣壹仟│          │
│  │        │        │      │      │    │        │          │      │      │        │元折算壹│          │
│  │        │        │      │      │    │        │          │      │      │        │日。    │          │
│  │        │        │      │      │    │        │          │      │      │        │        │          │
│  │        │        │      │      │    │        │          │      │      │        │        │          │
├─┼────┼────┼───┼───┴──┼────┼─────┼───┼───┼────┼────┼─────┤
│74│96/01/29│台中美村│陳明珠│威寶電信有限│WIN-V320│身分證欄上│「陳明│96年1 │同編號10│被告陳麗│左開署押1 │
│  │        │特約店  │      │公司        │        │「出生地」│珠」署│月至96│        │芬處有期│枚、SIM卡 │
│  │陳承認是│        │      ├───┬──┤        │、「住址」│名共一│年4月 │        │徒刑3月 │一張、手機│
│  │其申請96│        │      │0986- │1   │        │          │枚    │共981 │        │，如易科│一隻      │
│  │.07.11警│        │      │017900│    │        │          │      │元    │        │罰金，以│          │
│  │詢      │        │      │      │    │        │          │      │      │        │新台幣壹│          │
│  │        │        │      │      │    │        │          │      │      │        │仟元折算│          │
│  │        │        │      │      │    │        │          │      │      │        │壹日，減│          │
│  │        │        │      │      │    │        │          │      │      │        │為有期徒│          │
│  │        │        │      │      │    │        │          │      │      │        │刑1月又 │          │
│  │        │        │      │      │    │        │          │      │      │        │15 日， │          │
│  │        │        │      │      │    │        │          │      │      │        │如易科罰│          │
│  │        │        │      │      │    │        │          │      │      │        │金，以新│          │
│  │        │        │      │      │    │        │          │      │      │        │台幣壹仟│          │
│  │        │        │      │      │    │        │          │      │      │        │元折算壹│          │
│  │        │        │      │      │    │        │          │      │      │        │日。    │          │
├─┼────┼────┼───┼───┴──┼────┼─────┼───┼───┼────┼────┼─────┤
│75│96/01/29│臺南勝利│陳明珠│中華電信股份│無      │身分證欄上│「陳明│96年2 │同編號10│被告陳麗│左開署押1 │
│  │        │特約店  │      │有限公司    │        │「出生地」│珠」署│月至96│        │芬處有期│枚        │
│  │        │        │      ├───┬──┤        │、「住址」│名共一│年5 月│        │徒刑3月 │          │
│  │        │        │      │0988- │1   │        │          │枚    │共1108│        │，如易科│          │
│  │        │        │      │082870│    │        │          │      │元    │        │罰金，以│          │
│  │        │        │      │      │    │        │          │      │      │        │新台幣壹│          │
│  │        │        │      │      │    │        │          │      │      │        │仟元折算│          │
│  │        │        │      │      │    │        │          │      │      │        │壹日，減│          │
│  │        │        │      │      │    │        │          │      │      │        │為有期徒│          │
│  │        │        │      │      │    │        │          │      │      │        │刑1月又 │          │
│  │        │        │      │      │    │        │          │      │      │        │15 日， │          │
│  │        │        │      │      │    │        │          │      │      │        │如易科罰│          │
│  │        │        │      │      │    │        │          │      │      │        │金，以新│          │
│  │        │        │      │      │    │        │          │      │      │        │台幣壹仟│          │
│  │        │        │      │      │    │        │          │      │      │        │元折算壹│          │
│  │        │        │      │      │    │        │          │      │      │        │日。    │          │
│  │        │        │      │      │    │        │          │      │      │        │        │          │
│  │        │        │      │      │    │        │          │      │      │        │        │          │
├─┼────┼────┼───┼───┴──┼────┼─────┼───┼───┼────┼────┼─────┤
│76│96/01/31│台中美村│鍾仁華│威寶電信有限│WIN-V320│身分證欄上│「鍾仁│96年1 │同編號10│被告陳麗│左開署押1 │
│  │        │特約店  │      │公司        │        │「父欄」、│華」署│月至95│        │芬處有期│枚、SIM卡 │
│  │        │        │      ├───┬──┤        │「母欄」「│名共一│年4月 │        │徒刑3月 │一張、手機│
│  │        │        │      │0986- │1   │        │出生地」、│枚    │共1024│        │，如易科│一隻      │
│  │        │        │      │596800│    │        │「住址」、│      │元    │        │罰金以新│          │
│  │        │        │      │      │    │        │          │      │      │        │台幣壹仟│          │
│  │        │        │      │      │    │        │          │      │      │        │元折算壹│          │
│  │        │        │      │      │    │        │          │      │      │        │日，減為│          │
│  │        │        │      │      │    │        │          │      │      │        │有期徒刑│          │
│  │        │        │      │      │    │        │          │      │      │        │1月又15 │          │
│  │        │        │      │      │    │        │          │      │      │        │日，如易│          │
│  │        │        │      │      │    │        │          │      │      │        │科罰金，│          │
│  │        │        │      │      │    │        │          │      │      │        │以新台幣│          │
│  │        │        │      │      │    │        │          │      │      │        │壹仟元折│          │
│  │        │        │      │      │    │        │          │      │      │        │算壹日。│          │
│  │        │        │      │      │    │        │          │      │      │        │        │          │
│  │        │        │      │      │    │        │          │      │      │        │        │          │
│  │        │        │      │      │    │        │          │      │      │        │        │          │
├─┼────┼────┼───┼───┴──┼────┼─────┼───┼───┼────┼────┼─────┤
│77│96/02/02│臺灣客服│陳明珠│臺灣大哥大電│MOVO-V3i│身分證欄上│「陳明│96年2 │同編號10│被告陳麗│左開署押2 │
│  │        │科技股份│      │信公司      │        │「出生地」│珠」署│月至96│        │芬處有期│枚、SIM卡 │
│  │        │有限公司│      ├───┬──┤        │、「住址」│名共二│年7月 │        │徒刑3月 │一張、手機│
│  │        │        │      │0987- │1   │        │          │枚    │共6394│        │，如易科│一隻      │
│  │        │        │      │489881│    │        │          │      │元    │        │罰金，以│          │
│  │        │        │      │      │    │        │          │      │      │        │新台幣壹│          │
│  │        │        │      │      │    │        │          │      │      │        │仟元折算│          │
│  │        │        │      │      │    │        │          │      │      │        │壹日，減│          │
│  │        │        │      │      │    │        │          │      │      │        │為有期徒│          │
│  │        │        │      │      │    │        │          │      │      │        │刑1月又 │          │
│  │        │        │      │      │    │        │          │      │      │        │15 日， │          │
│  │        │        │      │      │    │        │          │      │      │        │如易科罰│          │
│  │        │        │      │      │    │        │          │      │      │        │金，以新│          │
│  │        │        │      │      │    │        │          │      │      │        │台幣壹仟│          │
│  │        │        │      │      │    │        │          │      │      │        │元折算壹│          │
│  │        │        │      │      │    │        │          │      │      │        │日。    │          │
├─┼────┼────┼───┼───┴──┼────┼─────┼───┼───┼────┼────┼─────┤
│78│96/02/05│臺北南區│陳明珠│中華電信股份│無      │身分證欄上│「陳明│96年3 │同編號10│被告陳麗│左開署押3 │
│  │        │營運處  │      │有限公司    │        │「出生地」│珠」署│月至96│        │芬處有期│枚        │
│  │        │        │      ├───┬──┤        │、「住址」│名共三│年5月 │        │徒刑3月 │          │
│  │        │        │      │0988- │1   │        │          │枚    │共2851│        │，如易科│          │
│  │        │        │      │115752│    │        │          │      │元    │        │罰金，以│          │
│  │        │        │      │      │    │        │          │      │      │        │新台幣壹│          │
│  │        │        │      │      │    │        │          │      │      │        │仟元折算│          │
│  │        │        │      │      │    │        │          │      │      │        │壹日，減│          │
│  │        │        │      │      │    │        │          │      │      │        │為有期徒│          │
│  │        │        │      │      │    │        │          │      │      │        │刑1月又 │          │
│  │        │        │      │      │    │        │          │      │      │        │15 日， │          │
│  │        │        │      │      │    │        │          │      │      │        │如易科罰│          │
│  │        │        │      │      │    │        │          │      │      │        │金，以新│          │
│  │        │        │      │      │    │        │          │      │      │        │台幣壹仟│          │
│  │        │        │      │      │    │        │          │      │      │        │元折算壹│          │
│  │        │        │      │      │    │        │          │      │      │        │日。    │          │
│  │        │        │      │      │    │        │          │      │      │        │        │          │
│  │        │        │      │      │    │        │          │      │      │        │        │          │
├─┼────┼────┼───┼───┴──┼────┼─────┼───┼───┼────┼────┼─────┤
│79│96/02/07│臺北南區│劉中瀚│中華電信股份│ 無     │身分證欄上│「劉中│96年3 │同編號10│被告陳麗│左開署押3 │
│  │        │營運處  │      │有限公司    │        │「父欄」、│瀚」署│月至96│        │芬處有期│枚、申請書│
│  │        │        │      ├───┬──┤        │「母欄」「│名共三│年5月 │        │徒刑3月 │所附身分證│
│  │        │        │      │0988- │1   │        │出生地」、│枚    │共2785│        │，如易科│上照片1 張│
│  │        │        │      │262791│    │        │「住址」、│      │元    │        │罰金，以│          │
│  │        │        │      │      │    │        │「照片」  │      │      │        │新台幣壹│          │
│  │        │        │      │      │    │        │          │      │      │        │仟元折算│          │
│  │        │        │      │      │    │        │          │      │      │        │壹日，減│          │
│  │        │        │      │      │    │        │          │      │      │        │為有期徒│          │
│  │        │        │      │      │    │        │          │      │      │        │刑1月又 │          │
│  │        │        │      │      │    │        │          │      │      │        │15 日， │          │
│  │        │        │      │      │    │        │          │      │      │        │如易科罰│          │
│  │        │        │      │      │    │        │          │      │      │        │金，以新│          │
│  │        │        │      │      │    │        │          │      │      │        │台幣壹仟│          │
│  │        │        │      │      │    │        │          │      │      │        │元折算壹│          │
│  │        │        │      │      │    │        │          │      │      │        │日。    │          │
├─┼────┼────┼───┼───┴──┼────┼─────┼───┼───┼────┼────┼─────┤
│80│96/02/13│青山電訊│劉中瀚│遠傳電信有限│有，惟型│身分證欄上│「劉中│無    │同編號10│被告陳麗│左開署押2 │
│  │        │有限公司│      │公司        │號不明（│「父欄」、│瀚」署│      │        │芬處有期│枚、申請書│
│  │        │        │      ├───┬──┤申請書上│「母欄」「│名共二│      │        │徒刑3月 │所附身分證│
│  │        │        │      │0930- │1   │記載有搭│出生地」、│枚    │      │        │，如易科│上照片1 張│
│  │        │        │      │626351│    │配手機）│「住址」、│      │      │        │罰金，以│、SIM 卡一│
│  │        │        │      │      │    │        │「照片」  │      │      │        │新台幣壹│張（手機型│
│  │        │        │      │      │    │        │          │      │      │        │仟元折算│號未特定，│
│  │        │        │      │      │    │        │          │      │      │        │壹日，減│不予沒收）│
│  │        │        │      │      │    │        │          │      │      │        │為有期徒│          │
│  │        │        │      │      │    │        │          │      │      │        │刑1月又 │          │
│  │        │        │      │      │    │        │          │      │      │        │15 日， │          │
│  │        │        │      │      │    │        │          │      │      │        │如易科罰│          │
│  │        │        │      │      │    │        │          │      │      │        │金，以新│          │
│  │        │        │      │      │    │        │          │      │      │        │台幣壹仟│          │
│  │        │        │      │      │    │        │          │      │      │        │元折算壹│          │
│  │        │        │      │      │    │        │          │      │      │        │日。    │          │
│  │        │        │      │      │    │        │          │      │      │        │        │          │
│  │        │        │      │      │    │        │          │      │      │        │        │          │
├─┼────┼────┼───┼───┴──┼────┼─────┼───┼───┼────┼────┼─────┤
│81│96/02/20│台中美村│李淑月│威寶電信有限│無      │身分證欄上│「李淑│96年2 │同編號10│被告陳麗│左開署押2 │
│  │        │特約店  │      │公司        │        │「住址」  │月」署│月共  │        │芬處有期│枚、SIM卡 │
│  │        │        │      ├───┬──┤        │          │名共一│159元 │        │徒刑3月 │一張、手機│
│  │        │        │      │0986- │2   │        │          │枚    │      │        │，如易科│一隻      │
│  │        │        │      │103309│    │        │          │      │      │        │罰金，以│          │
│  │        │        │      ├───┤    ├────┼─────┼───┼───┤        │新台幣壹│          │
│  │        │        │      │0986- │    │BENQ-S80│身分證欄上│「李淑│96年2 │        │仟元折算│          │
│  │        │        │      │019309│    │        │「住址」  │月」署│月至96│        │壹日，減│          │
│  │        │        │      │      │    │        │          │名共一│年3月 │        │為有期徒│          │
│  │        │        │      │      │    │        │          │枚    │共120 │        │刑1月又 │          │
│  │        │        │      │      │    │        │          │      │元    │        │15 日， │          │
│  │        │        │      │      │    │        │          │      │      │        │如易科罰│          │
│  │        │        │      │      │    │        │          │      │      │        │金，以新│          │
│  │        │        │      │      │    │        │          │      │      │        │台幣壹仟│          │
│  │        │        │      │      │    │        │          │      │      │        │元折算壹│          │
│  │        │        │      │      │    │        │          │      │      │        │日。    │          │
│  │        │        │      │      │    │        │          │      │      │        │        │          │
│  │        │        │      │      │    │        │          │      │      │        │        │          │
├─┼────┼────┼───┼───┴──┼────┼─────┼───┼───┼────┼────┼─────┤
│82│96/02/20│臺灣客服│李淑月│臺灣大哥大電│MOTO-V3i│身分證欄上│「李淑│96年3 │同編號10│被告陳麗│左開署押2 │
│  │        │科技股份│      │信公司      │        │「住址」、│月」署│月至96│        │芬處有期│枚、SIM卡 │
│  │        │有限公司│      ├───┬──┤        │全民健康保│名共二│年7月 │        │徒刑3月 │一張、手機│
│  │        │        │      │0987- │1   │        │險卡之卡號│枚    │共2539│        │，如易科│一隻      │
│  │        │        │      │380078│    │        │          │      │元    │        │罰金，以│          │
│  │        │        │      │      │    │        │          │      │      │        │新台幣壹│          │
│  │        │        │      │      │    │        │          │      │      │        │仟元折算│          │
│  │        │        │      │      │    │        │          │      │      │        │壹日，減│          │
│  │        │        │      │      │    │        │          │      │      │        │為有期徒│          │
│  │        │        │      │      │    │        │          │      │      │        │刑1月又 │          │
│  │        │        │      │      │    │        │          │      │      │        │15 日， │          │
│  │        │        │      │      │    │        │          │      │      │        │如易科罰│          │
│  │        │        │      │      │    │        │          │      │      │        │金，以新│          │
│  │        │        │      │      │    │        │          │      │      │        │台幣壹仟│          │
│  │        │        │      │      │    │        │          │      │      │        │元折算壹│          │
│  │        │        │      │      │    │        │          │      │      │        │日。    │          │
│  │        │        │      │      │    │        │          │      │      │        │        │          │
│  │        │        │      │      │    │        │          │      │      │        │        │          │
│  │        │        │      │      │    │        │          │      │      │        │        │          │
│  │        │        │      │      │    │        │          │      │      │        │        │          │
├─┼────┼────┼───┼───┴──┼────┼─────┼───┼───┼────┼────┼─────┤
│83│96/02/22│台中美村│李重得│威寶電信有限│無      │身分證欄上│「李重│無欠費│同編號10│被告陳麗│左開署押2 │
│  │        │特約店  │      │公司        │        │「父欄」、│得」署│      │        │芬處有期│枚、申請書│
│  │        │        │      ├───┬──┤        │「母欄」「│名共一│      │        │徒刑3月 │所附身分證│
│  │        │        │      │0986- │2   │        │住址」、「│枚    │      │        │，如易科│上照片2張 │
│  │        │        │      │126957│    │        │照片」、「│      │      │        │罰金，以│枚、SIM卡 │
│  │        │        │      │      │    │        │配偶」    │      │      │        │新台幣壹│一張、手機│
│  │        │        │      ├───┤    ├────┼─────┼───┼───┤        │仟元折算│一隻      │
│  │        │        │      │0986- │    │BENQ-S80│身分證欄上│署名共│96年2 │        │壹日，減│          │
│  │        │        │      │125957│    │        │「父欄」、│一枚  │月至96│        │為有期徒│          │
│  │        │        │      │      │    │        │「母欄」「│      │年3月 │        │刑1月又 │          │
│  │        │        │      │      │    │        │住址」、「│      │共60元│        │15 日， │          │
│  │        │        │      │      │    │        │照片」、「│      │      │        │如易科罰│          │
│  │        │        │      │      │    │        │配偶」    │      │      │        │金，以新│          │
│  │        │        │      │      │    │        │          │      │      │        │台幣壹仟│          │
│  │        │        │      │      │    │        │          │      │      │        │元折算壹│          │
│  │        │        │      │      │    │        │          │      │      │        │日。    │          │
│  │        │        │      │      │    │        │          │      │      │        │        │          │
│  │        │        │      │      │    │        │          │      │      │        │        │          │
├─┼────┼────┼───┼───┴──┼────┼─────┼───┼───┼────┼────┼─────┤
│84│96/02/28│台中美村│陳德明│威寶電信有限│無      │身分證欄上│署名共│無欠費│同編號10│被告陳麗│左開署押1 │
│  │        │特約店  │      │公司        │        │「父欄」、│一枚  │      │        │芬處有期│枚、編號86│
│  │        │        │      ├───┬──┤        │「母欄」「│      │      │        │徒刑3月 │所述署押1 │
│  │        │        │      │0986- │1   │        │住址」、「│      │      │        │，如易科│枚、申請書│
│  │        │        │      │590957│    │        │配偶」    │      │      │        │罰金，以│所附身分證│
│  │        │        │      │      │    │        │          │      │      │        │新台幣壹│上照片1 張│
│  │        │        │      │      │    │        │          │      │      │        │仟元折算│          │
│  │        │        │      │      │    │        │          │      │      │        │壹日，減│          │
│  │        │        │      │      │    │        │          │      │      │        │為有期徒│          │
│  │        │        │      │      │    │        │          │      │      │        │刑1月又 │          │
│  │        │        │      │      │    │        │          │      │      │        │15 日， │          │
│  │        │        │      │      │    │        │          │      │      │        │如易科罰│          │
│  │        │        │      │      │    │        │          │      │      │        │金，以新│          │
│  │        │        │      │      │    │        │          │      │      │        │台幣壹仟│          │
│  │        │        │      │      │    │        │          │      │      │        │元折算壹│          │
│  │        │        │      │      │    │        │          │      │      │        │日。    │          │
│  │        │        │      │      │    │        │          │      │      │        │        │          │
│  │        │        │      │      │    │        │          │      │      │        │        │          │
├─┼────┼────┼───┼───┴──┼────┼─────┼───┼───┼────┼────┼─────┤
│85│96/02/28│臺灣客服│陳德明│臺灣大哥大電│無      │身分證欄上│署名共│96年1 │同編號10│被告陳麗│左開署押2 │
│  │        │科技股份│      │信公司      │        │「父欄」、│二枚  │月至96│        │芬處有期│枚、編號87│
│  │        │有限公司│      ├───┬──┤        │「母欄」「│      │年4月 │        │徒刑3月 │所述署押2 │
│  │        │        │      │0987- │1   │        │住址」、「│      │共2079│        │，如易科│枚、申請書│
│  │        │        │      │505110│    │        │配偶」    │      │元    │        │罰金，以│所附身分證│
│  │        │        │      │      │    │        │          │      │      │        │新台幣壹│上照片1 張│
│  │        │        │      │      │    │        │          │      │      │        │仟元折算│、SIM卡一 │
│  │        │        │      │      │    │        │          │      │      │        │壹日，減│張、手機一│
│  │        │        │      │      │    │        │          │      │      │        │為有期徒│隻        │
│  │        │        │      │      │    │        │          │      │      │        │刑1月又 │          │
│  │        │        │      │      │    │        │          │      │      │        │15 日， │          │
│  │        │        │      │      │    │        │          │      │      │        │如易科罰│          │
│  │        │        │      │      │    │        │          │      │      │        │金，以新│          │
│  │        │        │      │      │    │        │          │      │      │        │台幣壹仟│          │
│  │        │        │      │      │    │        │          │      │      │        │元折算壹│          │
│  │        │        │      │      │    │        │          │      │      │        │日。    │          │
│  │        │        │      │      │    │        │          │      │      │        │        │          │
│  │        │        │      │      │    │        │          │      │      │        │        │          │
├─┼────┼────┼───┼───┴──┼────┼─────┼───┼───┼────┼────┼─────┤
│86│96/02/28│台中美村│黃方瑜│威寶電信有限│無      │身分證欄上│署名共│無欠費│同上，然│同編號84│同編號84，│
│  │        │特約店  │      │公司        │        │「父欄」、│一枚  │      │與編號84│，不另宣│不另宣告沒│
│  │        │        │      ├───┬──┤        │「母欄」「│      │      │想像競合│告刑度  │收        │
│  │        │        │      │0986- │1   │        │住址」、「│      │      │        │        │          │
│  │        │        │      │517957│    │        │照片」、「│      │      │        │        │          │
│  │        │        │      │      │    │        │配偶」、「│      │      │        │        │          │
│  │        │        │      │      │    │        │「出生年月│      │      │        │        │          │
│  │        │        │      │      │    │        │日」      │      │      │        │        │          │
├─┼────┼────┼───┼───┴──┼────┼─────┼───┼───┼────┼────┼─────┤
│87│96/02/28│臺灣客服│黃方瑜│臺灣大哥大電│NO-5200 │身分證欄上│署名共│96年3 │同上，然│同編號85│同編號85，│
│  │        │科技股份│      │信公司      │        │「父欄」、│二枚  │月至96│與編號85│，不另宣│不另宣告沒│
│  │        │有限公司│      ├───┬──┤        │「母欄」「│      │年7月 │想像競合│告刑度  │收        │
│  │        │        │      │0987- │1   │        │住址」、「│      │共2408│        │        │          │
│  │        │        │      │503990│    │        │照片」、「│      │元    │        │        │          │
│  │        │        │      │      │    │        │配偶」、「│      │      │        │        │          │
│  │        │        │      │      │    │        │「出生年月│      │      │        │        │          │
│  │        │        │      │      │    │        │日」      │      │      │        │        │          │
├─┼────┼────┼───┼───┴──┼────┼─────┼───┼───┼────┼────┼─────┤
│88│97/09/01│創造奇機│鄭子威│臺灣大哥大電│NOKIA-  │身分證欄上│署名共│96年9 │        │原審諭知│          │
│  │        │通訊廣場│      │信公司      │5300    │「住址」  │二枚  │月至98│        │無罪確定│          │
│  │        │企業社  │      ├───┬──┤        │          │      │年1月 │        │。      │          │
│  │        │        │      │0983- │1   │        │          │      │共3884│        │        │          │
│  │        │97.09.20│      │242740│    │        │          │      │元    │        │        │          │
│  │        │蕭婉鈴稱│      │      │    │        │          │      │      │        │        │          │
│  │        │陳憲忠申│      │      │    │        │          │      │      │        │        │          │
│  │        │辦      │      │      │    │        │          │      │      │        │        │          │
├─┼────┼────┼───┼───┴──┼────┼─────┼───┼───┼────┼────┼─────┤
│89│97/09/01│創造奇機│陳俊豪│臺灣大哥大電│NOKIA-  │身分證欄上│署名共│97年9 │        │同上    │          │
│  │        │通訊廣場│      │信公司      │5300    │「父欄」、│二枚  │月至97│        │        │          │
│  │        │企業社  │      ├───┬──┤        │「住址」、│      │年11月│        │        │          │
│  │        │        │      │0983- │1   │        │「出生年月│      │共1489│        │        │          │
│  │        │97.09.20│      │019034│    │        │日」、全民│      │元    │        │        │          │
│  │        │蕭婉鈴稱│      │      │    │        │健康保險卡│      │      │        │        │          │
│  │        │徐嘉偉申│      │      │    │        │之生日日期│      │      │        │        │          │
│  │        │辦      │      │      │    │        │          │      │      │        │        │          │
├─┼────┼────┼───┼───┴──┼────┼─────┼───┼───┼────┼────┼─────┤
│90│97/09/02│創造奇機│鄭子威│威寶電信有限│SE-K503 │身分證欄上│無    │97年9 │        │同上    │          │
│  │        │通訊廣場│      │公司        │        │「住址」  │      │月共  │        │        │          │
│  │        │企業社  │      ├───┬──┤        │          │      │323 元│        │        │          │
│  │        │        │      │0986- │1   │        │          │      │      │        │        │          │
│  │        │97.09.20│      │364726│    │        │          │      │      │        │        │          │
│  │        │蕭婉鈴稱│      │      │    │        │          │      │      │        │        │          │
│  │        │陳憲忠申│      │      │    │        │          │      │      │        │        │          │
│  │        │辦      │      │      │    │        │          │      │      │        │        │          │
├─┼────┼────┼───┼───┴──┼────┼─────┼───┼───┼────┼────┼─────┤
│91│97/09/02│創造奇機│鄭晨陽│臺灣大哥大電│        │無資料    │      │      │        │同上    │          │
│  │        │通訊廣場│      │信公司及威寶│        │          │      │      │        │        │          │
│  │        │企業社  │      │電信有限公司│        │          │      │      │        │        │          │
│  │        │97.09.20│      ├───┬──┤        │          │      │      │        │        │          │
│  │        │蕭婉鈴稱│      │未遂  │    │        │          │      │      │        │        │          │
│  │        │陳憲忠申│      │      │    │        │          │      │      │        │        │          │
│  │        │辦      │      │      │    │        │          │      │      │        │        │          │
├─┼────┼────┼───┼───┴──┼────┼─────┼───┼───┼────┼────┼─────┤
│92│97/09/03│創造奇機│簡鈺郡│臺灣大哥大電│LG-KU380│身分證欄上│無    │97年9 │        │同上    │          │
│  │        │通訊廣場│      │信公司      │        │「父欄」、│      │月至97│        │        │          │
│  │        │企業社  │      ├───┬──┤        │「母欄」、│      │年12月│        │        │          │
│  │        │        │      │0983- │1   │        │「出生年月│      │共544 │        │        │          │
│  │        │97.09.20│      │222437│    │        │日」      │      │元    │        │        │          │
│  │        │蕭婉鈴稱│      │      │    │        │          │      │      │        │        │          │
│  │        │陳憲忠申│      │      │    │        │          │      │      │        │        │          │
│  │        │辦      │      │      │    │        │          │      │      │        │        │          │
├─┼────┼────┼───┼───┴──┼────┼─────┼───┼───┼────┼────┼─────┤
│93│97/09/03│創造奇機│簡鈺郡│威寶電信有限│SE-K503 │身分證欄上│署名共│97年9 │        │同上    │          │
│  │        │通訊廣場│      │公司        │        │「父欄」、│一枚  │月共  │        │        │          │
│  │        │企業社  │      ├───┬──┤        │「母欄」、│      │313元 │        │        │          │
│  │        │        │      │0986- │1   │        │「出生年月│      │      │        │        │          │
│  │        │97.09.20│      │464072│    │        │日」      │      │      │        │        │          │
│  │        │蕭婉鈴稱│      │      │    │        │          │      │      │        │        │          │
│  │        │陳憲忠申│      │      │    │        │          │      │      │        │        │          │
│  │        │辦      │      │      │    │        │          │      │      │        │        │          │
├─┼────┼────┼───┼───┴──┼────┼─────┼───┼───┼────┼────┼─────┤
│94│97/09/04│創造奇機│陳昶存│臺灣大哥大電│SE-K800 │身分證欄上│署名共│97年9 │        │同上    │          │
│  │        │通訊廣場│      │信公司      │        │「父欄」、│二枚  │月至97│        │        │          │
│  │        │企業社  │      ├───┬──┤        │「母欄」、│      │年12月│        │        │          │
│  │        │        │      │0983- │1   │        │「住址」、│      │共1866│        │        │          │
│  │        │97.09.20│      │129064│    │        │「出生年月│      │元    │        │        │          │
│  │        │蕭婉鈴稱│      │      │    │        │日」、全民│      │      │        │        │          │
│  │        │徐嘉偉申│      │      │    │        │健康保險卡│      │      │        │        │          │
│  │        │辦      │      │      │    │        │之生日日期│      │      │        │        │          │
│  │        │        │      │      │    │        │          │      │      │        │        │          │
│  │        │        │      │      │    │        │          │      │      │        │        │          │
├─┼────┼────┼───┼───┴──┼────┼─────┼───┼───┼────┼────┼─────┤
│95│97/09/04│創造奇機│劉月鳳│臺灣大哥大電│LG-KU380│身分證欄上│「劉月│97年9 │刑法第  │被告陳麗│左開署押2 │
│  │        │通訊廣場│      │信公司      │        │「姓名」、│鳳」署│月至97│216條、 │芬處有期│枚、SIM卡 │
│  │        │企業社  │      ├───┬──┤        │「住址」、│名共二│年7 月│第210條 │徒刑3月 │一張、手機│
│  │        │        │      │0983- │1   │        │全民健康保│枚    │共2319│、戶籍法│，如易科│一隻、編號│
│  │        │97.09.20│      │237748│    │        │險卡之姓名│      │元    │第75條第│罰金，以│96所述署押│
│  │        │蕭婉鈴稱│      │      │    │        │          │      │      │1項、第2│新台幣壹│1枚、SIM卡│
│  │        │陳麗芬申│      │      │    │        │          │      │      │項、刑法│仟元折算│一張、手機│
│  │        │辦      │      │      │    │        │          │      │      │第339條 │壹日。  │一隻      │
│  │        │        │      │      │    │        │          │      │      │第1項。 │        │          │
│  │        │        │      │      │    │        │          │      │      │構成想像│        │          │
│  │        │        │      │      │    │        │          │      │      │競合，從│        │          │
│  │        │        │      │      │    │        │          │      │      │較重之刑│        │          │
│  │        │        │      │      │    │        │          │      │      │法第216 │        │          │
│  │        │        │      │      │    │        │          │      │      │條、第  │        │          │
│  │        │        │      │      │    │        │          │      │      │210條處 │        │          │
│  │        │        │      │      │    │        │          │      │      │斷。    │        │          │
├─┼────┼────┼───┼───┴──┼────┼─────┼───┼───┼────┼────┼─────┤
│96│97/09/04│創造奇機│陳立洋│威寶電信有限│SE-W890 │身分證欄上│「陳立│97年9 │同上，然│同編號95│同編號95，│
│  │        │通訊廣場│      │公司        │        │「父欄」、│洋」署│月共  │與編號95│，不另宣│不另宣告沒│
│  │        │企業社  │      ├───┬──┤        │「母欄」、│名共一│968元 │想像競合│告刑度  │收        │
│  │        │        │      │0986- │1   │        │「住址」  │枚    │      │        │        │          │
│  │        │97.09.20│      │023702│    │        │          │      │      │        │        │          │
│  │        │蕭婉鈴稱│      │      │    │        │          │      │      │        │        │          │
│  │        │陳麗芬申│      │      │    │        │          │      │      │        │        │          │
│  │        │辦      │      │      │    │        │          │      │      │        │        │          │
├─┼────┼────┼───┼───┴──┼────┼─────┼───┼───┼────┼────┼─────┤
│97│97/09/05│創造奇機│劉姵君│遠傳電信有限│SE-W760 │身分證欄上│「劉姵│97年9 │同編號95│被告陳麗│左開署押2 │
│  │        │通訊廣場│      │公司        │        │「出生年月│君」署│月共85│        │芬處有期│枚、SIM卡 │
│  │        │企業社  │      ├───┬──┤        │日」、「母│名共二│95元  │        │徒刑3月 │一張、手機│
│  │        │        │      │0926- │1   │        │欄」、「住│枚    │      │        │，如易科│一隻      │
│  │        │97.09.20│      │341805│    │        │址」      │      │      │        │罰金，以│          │
│  │        │蕭婉鈴稱│      │      │    │        │          │      │      │        │新台幣壹│          │
│  │        │陳麗芬申│      │      │    │        │          │      │      │        │仟元折算│          │
│  │        │辦      │      │      │    │        │          │      │      │        │壹日。  │          │
├─┼────┼────┼───┼───┴──┼────┼─────┼───┼───┼────┼────┼─────┤
│98│97/09/08│創造奇機│黃百辰│臺灣大哥大電│SE-C902 │身分證欄上│「黃百│97年9 │同編號95│被告陳麗│左開署押2 │
│  │        │通訊廣場│      │信公司      │        │「住址」  │辰」署│月至98│        │芬處有期│枚、SIM卡 │
│  │        │企業社  │      ├───┬──┤        │          │名共二│年2月 │        │徒刑3月 │一張、手機│
│  │        │        │      │0983- │1   │        │          │枚    │共4374│        │，如易科│一隻、編號│
│  │        │97.09.20│      │242605│    │        │          │      │元    │        │罰金，以│99所述署押│
│  │        │蕭婉鈴稱│      │      │    │        │          │      │      │        │新台幣壹│1枚、SIM卡│
│  │        │陳麗芬申│      │      │    │        │          │      │      │        │仟元折算│一張、手機│
│  │        │辦      │      │      │    │        │          │      │      │        │壹日。  │一隻、編號│
│  │        │        │      │      │    │        │          │      │      │        │        │100所述署 │
│  │        │        │      │      │    │        │          │      │      │        │        │押1枚、SIM│
│  │        │        │      │      │    │        │          │      │      │        │        │卡一張、手│
│  │        │        │      │      │    │        │          │      │      │        │        │機一隻    │
│  │        │        │      │      │    │        │          │      │      │        │        │          │
├─┼────┼────┼───┼───┴──┼────┼─────┼───┼───┼────┼────┼─────┤
│99│97/09/08│創造奇機│李偉民│威寶電信有限│SE-K530 │身分證欄上│「李偉│97年9 │同編號95│同編號98│同編號98，│
│  │        │通訊廣場│      │公司        │        │「住址」  │民」署│月至97│，然與編│，不另宣│不另宣告沒│
│  │        │企業社  │      ├───┬──┤        │          │名共一│年12月│號98想像│告刑度  │收        │
│  │        │        │      │0986- │1   │        │          │枚    │共145 │競合    │        │          │
│  │        │97.09.20│      │267745│    │        │          │      │元    │        │        │          │
│  │        │蕭婉鈴稱│      │      │    │        │          │      │      │        │        │          │
│  │        │陳麗芬申│      │      │    │        │          │      │      │        │        │          │
│  │        │辦      │      │      │    │        │          │      │      │        │        │          │
├─┼────┼────┼───┼───┴──┼────┼─────┼───┼───┼────┼────┼─────┤
│1 │97/09/08│創造奇機│黃百辰│威寶電信有限│SE-C902 │身分證欄上│「黃百│97年9 │同編號95│同編號98│同編號98，│
│0 │        │通訊廣場│      │公司        │        │「住址」  │辰」署│月至97│，然與編│，不另宣│不另宣告沒│
│0 │        │企業社  │      ├───┬──┤        │          │名共一│年9月 │號98想像│告刑度  │收        │
│  │        │        │      │0986- │1   │        │          │枚    │共145 │競合    │        │          │
│  │        │97.09.20│      │267742│    │        │          │      │元    │        │        │          │
│  │        │蕭婉鈴稱│      │      │    │        │          │      │      │        │        │          │
│  │        │陳麗芬申│      │      │    │        │          │      │      │        │        │          │
│  │        │辦      │      │      │    │        │          │      │      │        │        │          │
├─┼────┼────┼───┼───┴──┼────┼─────┼───┼───┼────┼────┼─────┤
│1 │97/09/11│創造奇機│徐月嬌│威寶電信有限│SE-C902 │身分證欄上│「徐月│97年9 │同編號95│被告陳麗│左開署押1 │
│0 │        │通訊廣場│      │公司        │        │「父欄」、│嬌」署│月共  │        │芬處有期│枚、SIM卡 │
│1 │        │企業社  │      ├───┬──┤        │「母欄」、│名共一│377元 │        │徒刑3月 │一張、手機│
│  │        │        │      │0986- │1   │        │「住址」  │枚    │      │        │，如易科│一隻、編號│
│  │        │97.09.20│      │479211│    │        │          │      │      │        │罰金，以│102所述署 │
│  │        │蕭婉鈴稱│      │      │    │        │          │      │      │        │新台幣壹│押1 枚、SI│
│  │        │陳麗芬申│      │      │    │        │          │      │      │        │仟元折算│M 卡一張、│
│  │        │辦      │      │      │    │        │          │      │      │        │壹日。  │編號103 所│
│  │        │        │      │      │    │        │          │      │      │        │        │述署押2 枚│
│  │        │        │      │      │    │        │          │      │      │        │        │、SIM 卡一│
│  │        │        │      │      │    │        │          │      │      │        │        │張、手機一│
│  │        │        │      │      │    │        │          │      │      │        │        │隻        │
├─┼────┼────┼───┼───┴──┼────┼─────┼───┼───┼────┼────┼─────┤
│1 │97/09/11│創造奇機│徐月嬌│威寶電信有限│        │備註：無申│「徐月│97年9 │刑法第  │同編號10│同編號101 │
│0 │        │通訊廣場│      │公司        │        │請書      │嬌」署│月共  │339 條第│1，不另 │，不另宣告│
│2 │        │企業社  │      ├───┬──┤        │          │名共一│2115元│1 項，與│宣告刑度│沒收      │
│  │        │        │      │0986- │1   │        │          │枚    │      │編號101 │        │          │
│  │        │97.09.20│      │479881│    │        │          │      │      │想像競合│        │          │
│  │        │蕭婉鈴稱│      │      │    │        │          │      │      │        │        │          │
│  │        │陳麗芬申│      │      │    │        │          │      │      │        │        │          │
│  │        │辦      │      │      │    │        │          │      │      │        │        │          │
├─┼────┼────┼───┼───┴──┼────┼─────┼───┼───┼────┼────┼─────┤
│1 │97/09/11│創造奇機│陳玉銘│威寶電信有限│SE-G900 │身分證欄上│署名共│97年9 │同編號95│同編號10│同編號101 │
│0 │        │通訊廣場│      │公司        │        │「住址」  │一枚  │月共  │，然與編│1，不另 │，不另宣告│
│3 │        │企業社  │      ├───┬──┤        │          │      │407元 │號101想 │宣告刑度│沒收      │
│  │        │        │      │0986- │2   │        │          │      │      │像競合  │        │          │
│  │        │97.09.20│      │471707│    │        │          │      │      │        │        │          │
│  │        │        │      │      │    │        │          │      │      │        │        │          │
│  │        │蕭婉鈴稱│      ├───┤    │        ├─────┼───┼───┤        │        │          │
│  │        │陳麗芬申│      │0986- │    │        │身分證欄上│署名共│97年9 │        │        │          │
│  │        │辦      │      │495995│    │        │「住址」  │一枚  │月共  │        │        │          │
│  │        │        │      │      │    │        │          │      │1019元│        │        │          │
├─┼────┼────┼───┼───┴──┼────┼─────┼───┼───┼────┼────┼─────┤
│1 │97/09/12│創造奇機│曹明利│威寶電信有限│SE-W760 │身分證欄上│署名共│97年9 │同編號95│被告陳麗│左開署押2 │
│0 │        │通訊廣場│      │公司        │及      │「姓名」、│一枚  │月共  │        │芬處有期│枚、SIM卡 │
│4 │        │企業社  │      ├───┬──┤SE-W890 │「父欄」、│      │348元 │        │徒刑3月 │二張、手機│
│  │        │        │      │0986- │1   │        │「母欄」、│      │      │        │，如易科│二隻、編號│
│  │        │97.09.20│      │464690│    │        │「住址」、│      │      │        │罰金，以│105所述署 │
│  │        │蕭婉鈴稱│      │      │    │        │「出生年月│      │      │        │新台幣壹│押2枚、SIM│
│  │        │陳麗芬申│      │      │    │        │日」、全民│      │      │        │仟元折算│卡一張、手│
│  │        │辦      │      │      │    │        │健康保險卡│      │      │        │壹日。  │機一隻、編│
│  │        │        │      │      │    │        │之姓名及生│      │      │        │        │號106所述 │
│  │        │        │      │      │    │        │日日期    │      │      │        │        │署押2枚、 │
│  │        │        │      │      │    │        │          │      │      │        │        │編號109 所│
│  │        │        │      │      │    │        │          │      │      │        │        │述署押2枚 │
│  │        │        │      │      │    │        │          │      │      │        │        │、SIM卡一 │
│  │        │        │      │      │    │        │          │      │      │        │        │張、手機一│
│  │        │        │      │      │    │        │          │      │      │        │        │隻        │
│  │        │        │      │      │    │        │          │      │      │        │        │          │
├─┼────┼────┼───┼───┴──┼────┼─────┼───┼───┼────┼────┼─────┤
│1 │97/09/12│創造奇機│邱怡蘋│臺灣大哥大電│SE-W890 │身分證欄上│署名共│97年9 │同編號95│同編號10│同編號104 │
│0 │        │通訊廣場│      │信公司      │        │「住址」  │二枚  │月至97│，然與編│4，不另 │，不另宣告│
│5 │        │企業社  │      ├───┬──┤        │          │      │年11月│號104想 │宣告刑度│沒收      │
│  │        │        │      │0983- │1   │        │          │      │共364 │像競合  │        │          │
│  │        │97.09.20│      │248903│    │        │          │      │元    │        │        │          │
│  │        │蕭婉鈴稱│      │      │    │        │          │      │      │        │        │          │
│  │        │陳麗芬申│      │      │    │        │          │      │      │        │        │          │
│  │        │辦      │      │      │    │        │          │      │      │        │        │          │
├─┼────┼────┼───┼───┴──┼────┼─────┼───┼───┼────┼────┼─────┤
│1 │97/09/12│創造奇機│邱怡蘋│遠傳電信有限│無      │身分證欄上│署名共│97年12│同編號95│同編號10│同編號104 │
│0 │        │通訊廣場│      │公司        │        │「住址」  │二枚  │月共  │，然與編│4，不另 │，不另宣告│
│6 │        │企業社  │      ├───┬──┤        │          │      │7032元│號104想 │宣告刑度│沒收      │
│  │        │        │      │0916- │1   │        │          │      │      │像競合  │        │          │
│  │        │97.09.20│      │776951│    │        │          │      │      │        │        │          │
│  │        │蕭婉鈴稱│      │      │    │        │          │      │      │        │        │          │
│  │        │陳麗芬申│      │      │    │        │          │      │      │        │        │          │
│  │        │辦      │      │      │    │        │          │      │      │        │        │          │
├─┼────┼────┼───┼───┴──┼────┼─────┼───┼───┼────┼────┼─────┤
│1 │97/09/17│創造奇機│盧志剛│威寶電信有限│SE-900  │身分證欄上│署名共│97年9 │刑法第  │被告陳麗│左開署押1 │
│0 │        │通訊廣場│      │公司        │        │「父欄」、│一枚  │月至97│216條、 │芬處有期│枚、SIM卡 │
│7 │        │企業社  │      ├───┬──┤        │「母欄」、│      │年10月│第210條 │徒刑3月 │一張、手機│
│  │        │        │      │0986- │1   │        │「住址」  │      │共90元│、戶籍法│，如易科│一隻      │
│  │        │97.09.20│      │063970│    │        │          │      │      │第75條第│罰金，以│          │
│  │        │蕭婉鈴稱│      │      │    │        │          │      │      │1項、第2│新台幣壹│          │
│  │        │陳麗芬申│      │      │    │        │          │      │      │項、刑法│仟元折算│          │
│  │        │辦      │      │      │    │        │          │      │      │第339條 │壹日。  │          │
│  │        │        │      │      │    │        │          │      │      │第1項、 │        │          │
│  │        │        │      │      │    │        │          │      │      │第3項， │        │          │
│  │        │        │      │      │    │        │          │      │      │構成想像│        │          │
│  │        │        │      │      │    │        │          │      │      │競合，從│        │          │
│  │        │        │      │      │    │        │          │      │      │一重之刑│        │          │
│  │        │        │      │      │    │        │          │      │      │法第216 │        │          │
│  │        │        │      │      │    │        │          │      │      │條、第  │        │          │
│  │        │        │      │      │    │        │          │      │      │210條處 │        │          │
│  │        │        │      │      │    │        │          │      │      │斷。    │        │          │
├─┼────┼────┼───┼───┴──┼────┼─────┼───┼───┼────┼────┼─────┤
│1 │97/09/18│創造奇機│林緯│威寶電信有限│SE-K810 │身分證欄上│署名共│97年9 │同編號10│被告陳麗│左開署押1 │
│0 │        │通訊廣場│      │公司        │        │「父欄」、│一枚  │月至97│7       │芬處有期│枚、SIM卡 │
│8 │        │企業社  │      ├───┬──┤        │「母欄」、│      │年10月│        │徒刑3月 │一張、手機│
│  │        │        │      │0986- │1   │        │「住址」  │      │共33元│        │，如易科│一隻      │
│  │        │97.09.20│      │029861│    │        │          │      │      │        │罰金，以│          │
│  │        │蕭婉鈴稱│      │      │    │        │          │      │      │        │新台幣壹│          │
│  │        │陳麗芬申│      │      │    │        │          │      │      │        │仟元折算│          │
│  │        │辦      │      │      │    │        │          │      │      │        │壹日。  │          │
├─┼────┼────┼───┼───┴──┼────┼─────┼───┼───┼────┼────┼─────┤
│1 │97/09/12│創造奇機│張玉枝│臺灣大哥大電│LG-KU380│身分證欄上│署名共│97年9 │同編號95│同編號10│同編號104 │
│0 │        │通訊廣場│      │信公司      │        │「父欄」、│二枚  │月至98│，然與編│4 ，不另│，不另宣告│
│9 │        │企業社  │      ├───┬──┤        │「母欄」、│      │年2月 │號104想 │宣告刑度│沒收      │
│  │        │        │      │0893- │1   │        │「出生年月│      │共2143│像競合  │        │          │
│  │        │97.09.20│      │238664│    │        │日」、全民│      │元    │        │        │          │
│  │        │蕭婉鈴稱│      │      │    │        │健康保險卡│      │      │        │        │          │
│  │        │陳麗芬申│      │      │    │        │之生日日期│      │      │        │        │          │
│  │        │辦      │      │      │    │        │          │      │      │        │        │          │
└─┴────┴────┴───┴───┴──┴────┴─────┴───┴───┴────┴────┴─────┘